---
title: ""
date: "`r Sys.Date()`"
output:
  rmdformats::readthedown:
    highlight: kate
---

```{r setup, include=FALSE, eval=FALSE}
knitr::opts_chunk$set(echo = TRUE)
```

```{r knitr_init, echo=FALSE, cache=FALSE}
if(!require(rmdformats))
{
  install.packages("rmdformats")
}
library(rmdformats)

library(knitr)
library(rmdformats)

## Global options
options(max.print="75")
opts_chunk$set(echo=FALSE,
	             cache=TRUE,
               prompt=FALSE,
               tidy=TRUE,
               comment=NA,
               message=FALSE,
               warning=FALSE)
opts_knit$set(width=75)
```

## 0- Obtendo e instalando os `pacotes` da plataforma `R`
Uma vez que vamos interagir com 

 - **QGIS**; 
 - plataforma **python** do QGIS instalada;
 - SGBD **Postgres**;

convém instalar alguns pacotes para interagir com estas plataformas através do `R`

| **Programa** | **Função** | **Plataforma** |
|:-----------------------------:|:-----------------------------:|:--------------:|
| `devtools` | `instalador` | `R` |
| `crayon` | `Formatador saída console` | `R` |
| curl | Downloads | Nativo |
| pip | instalador | Python |
| pyunpack, patool, entrypoint2 | Descompactar arquivos | Python |
| csvkit | tratamento de arquivos CSV | Python |

```{r 0-descobrindo, results=FALSE, warning=FALSE, message=FALSE, eval=TRUE, fig.cap ='Instala pacotes R...'}
#r 0-descobrindo qual o sistema operacional, include=TRUE, message=FALSE, echo=TRUE, results="hide", eval=FALSE, fig.cap ="Instala pacotes R..."

Sys.setenv(MINHA_SENHA="minha-senha")



if(!require(devtools))
{
  install.packages("devtools")
  install.packages("crayon")
}
library(crayon)
library(devtools)

plataforma <- function()
{
  r_compilado_para <- .Platform$OS.type
  if(grepl("^darwin", r_compilado_para))
  {
    sistema_operacional <- "osx"
  }
  else
  {
    if(grepl("unix", r_compilado_para))
    {
      sistema_operacional <- "linux"
    }
    else
    {
      if(grepl("windows", r_compilado_para))
      {
        sistema_operacional <- "windows"
      }
      else
      {
        sistema_operacional <- "desconhecido"
      }
    }
  }
  tolower(sistema_operacional)
}
plataforma()

```

## 1- definindo variavies de ambiente
Para obter os arquivos do IBGE e do MMA dos sites correlatos, devemos fazer-lo de forma mais transparente possível à plataforma. No linux, por padrão, possuímos o aplicativo `curl` que ira atender a este requisito.
No caso do windows por outro lado, o aplicativo `curl`, bem como uma instalação **python** e outras ferramentas serão disponibilizados pela propria instalação do **QGIS**. 
Para tanto devemos ajustar as **Variaveis de ambiente** para que o RStudio possa utilizar os softwares auxiliares do QGIS, inclusive o python do QGIS.



```{r 1-definindo_variaveis_ambiente, results=FALSE, warning=FALSE, message=FALSE, eval=TRUE, fig.cap ='Instala pacotes R...'  }
sistema <- plataforma()

switch(sistema,
##############################################################################################################
# CoDIGO ABAIXO So RODA NO WINDOWS
##############################################################################################################       
windows={  

cat(yellow("************************************************************************"),"\n")
cat(green("   VARIAVEIS DE AMBIENTE - CONFIGURANDO WINDOWS                          "),"\n")
cat(yellow("************************************************************************"),"\n")

#Sys.setenv(LC_ALL="ISO-8859-1")
Sys.setlocale(locale = "Portuguese_Brazil.1252")
Sys.setenv(HOME=Sys.getenv("USERPROFILE"))
#Sys.setenv(TEMP=Sys.getenv("TMP"))

cat(yellow("************************************************************************"),"\n")
cat(green("   VARIAVEIS DE AMBIENTE - CONFIGURANDOws QGIS                           "),"\n")
cat(yellow("************************************************************************"),"\n")

Sys.setenv(JPEGMEM="10000")
Sys.setenv(GISRC=paste(Sys.getenv("USERPROFILE"),"\\AppData\\Roaming\\GRASS7\\rc",sep=""))
Sys.setenv(GRASS_ADDON_PATH=paste(Sys.getenv("USERPROFILE"),"\\AppData\\Roaming\\GRASS7\\addons",sep=""))
Sys.setenv(OSGEO4W_ROOT=paste(Sys.getenv(""),"c:\\progra~1\\qgis3~1.4",sep=""))
Sys.setenv(GDAL_DATA=paste(Sys.getenv("OSGEO4W_ROOT"),"\\share\\gdal",sep=""))
Sys.setenv(GDAL_DRIVER_PATH=paste(Sys.getenv("OSGEO4W_ROOT"),"\\bin\\gdalplugins",sep=""))
Sys.setenv(GEOTIFF_CSV=paste(Sys.getenv("OSGEO4W_ROOT"),"\\share\\gdal",sep=""))
Sys.setenv(GISBASE=paste(Sys.getenv("OSGEO4W_ROOT"),"\\apps\\grass\\grass-7.2.0",sep=""))
Sys.setenv(GRASS_PYTHON=paste(Sys.getenv("OSGEO4W_ROOT"),"\\bin\\pythonw.exe",sep=""))
Sys.setenv(PROJ_LIB=paste(Sys.getenv("OSGEO4W_ROOT"),"\\share\\proj",sep=""))
Sys.setenv(PYTHONHOME=paste(Sys.getenv("OSGEO4W_ROOT"),"\\apps\\Python27",sep=""))
Sys.setenv(PYTHONPATH=paste(Sys.getenv("GISBASE"),"\\etc\\python",sep=""))
Sys.setenv(SAGA=paste(Sys.getenv("OSGEO4W_ROOT"),"\\apps\\saga",sep=""))

caminho_modulos <-paste(Sys.getenv("OSGEO4W_ROOT"),"apps\\Python27\\Scripts",sep="")
caminho1 <- paste(Sys.getenv("OSGEO4W_ROOT"),"\\bin",sep="")
Sys.setenv(PATH=paste(caminho_modulos,caminho1,Sys.getenv("PATH"),sep=";"))

Sys.setenv(GDAL_FILENAME_IS_UTF8=paste(Sys.getenv(""),"YES",sep=""))
Sys.setenv(VSI_CACHE=paste(Sys.getenv(""),"YES",sep=""))
Sys.setenv(VSI_CACHE_SIZE=paste(Sys.getenv(""),"1000000",sep=""))
Sys.setenv(PYTHONUSERBASE=paste(Sys.getenv("USERPROFILE"),"\\python\\modulos-locais",sep=""))

Sys.setenv(QT_RASTER_CLIP_LIMIT="4096")
caminho2 <- paste(Sys.getenv("OSGEO4W_ROOT"),"\\apps\\Qt5\\plugins",sep="")
caminho3 <- paste(Sys.getenv("OSGEO4W_ROOT"),"\\apps\\qgis\\qtplugins",sep="")
Sys.setenv(QT_PLUGIN_PATH=paste(caminho3,caminho2,sep=";"))

cat(yellow("************************************************************************"),"\n")
cat(green("   VARIAVEIS DE AMBIENTE - CONFIGURANDOws PYTHON QGIS                    "),"\n")
cat(yellow("************************************************************************"),"\n")

caminho4 <- paste(Sys.getenv("PYTHONUSERBASE"),"\\Scripts",sep="")
Sys.setenv(PATH=paste(caminho4,Sys.getenv("PATH"),sep=";"))

caminho5 <- paste(Sys.getenv("PYTHONUSERBASE"),"\\site-packages",sep="")
Sys.setenv(PATH=paste(caminho4,Sys.getenv("PATH"),sep=";"))

system("cmd /c  IF NOT EXIST %PYTHONUSERBASE% (mkdir %PYTHONUSERBASE% )")

cat(yellow("************************************************************************"),"\n")
cat(green("   VARIaVEIS DE AMBIENTE - CONFIGURANDOws POSTGRESQL                     "),"\n")
cat(yellow("************************************************************************"),"\n")

Sys.setenv(PGDATA="C:\\Program Files\\PostgreSQL\\10\\data")
Sys.setenv(PGDATABASE="postgres")
Sys.setenv(PGUSER="postgres")
Sys.setenv(PGPORT="5432")
Sys.setenv(PGLOCALEDIR="C:\\Program Files\\PostgreSQL\\10\\share\\locale")


caminho6 <- paste("C:\\Program Files\\PostgreSQL\\10\\pgAdmin 4\\bin","",sep="")
Sys.setenv(PATH=paste(caminho6,Sys.getenv("PATH"),sep=";"))

caminho7 <- paste("C:\\Program Files\\PostgreSQL\\10\\bin","",sep="")
Sys.setenv(PATH=paste(caminho6,Sys.getenv("PATH"),sep=";"))


system("cmd /c cls")

},
##############################################################################################################
#CoDIGO ABAIXO So RODA NO LINUX
##############################################################################################################
linux={
  Sys.setenv(TMP="/tmp")
  
},
##############################################################################################################
#CoDIGO ABAIXO So RODA NO MAC
##############################################################################################################
osx={
  Sys.setenv(TMP="/tmp")
}
) #

```

## 2- Instalando pacotes `python`
Para obter os arquivos do IBGE e do MMA dos sites correlatos, devemos fazer-lo de forma mais transparente possível à plataforma. 

| **Programa** | **Função** | **Plataforma** |
|:-------------------------------:|:----------------------------:|:--------------:|
| devtools | instalador | R |
| crayon | Formatador  saída console | R |
| curl | Downloads | Nativo |
| `pip` | `instalador` | `Python` |
| `pyunpack, patool, entrypoint2` | `Descompactar arquivos` | `Python` |
| `csvkit` | `tratamento de arquivos CSV` | `Python` |


```{r baixando_pacotes_necessarios,  results=FALSE, warning=FALSE, message=FALSE, eval=FALSE, fig.cap ='Descompactadores...'}
sistema <- plataforma()

switch(sistema,
##############################################################################################################
#CoDIGO ABAIXO So RODA NO WINDOWS
##############################################################################################################       
windows={

cat(yellow("Obtendo o PIP for windows... "),"\n")
system("cmd /c curl https://bootstrap.pypa.io/get-pip.py --progress-bar -o %tmp%\\get-pip.py ")

cat(yellow("Instalando o PIP for windows... "),"\n")
system("cmd /c python  %tmp%\\get-pip.py ")

cat(yellow("Fazendo o python instalar os modulos descompactadores com PIP... "),"\n")
system("cmd /c python -m pip install -U --user pyunpack patool entrypoint2")
  
},
##############################################################################################################
#CoDIGO ABAIXO So RODA NO LINUX
##############################################################################################################       
linux={

system("echo  $MINHA_SENHA|sudo -S apt-get install -y python-pip")
system("echo  $MINHA_SENHA|sudo -S apt-get install -y python3-pip")
system("echo  $MINHA_SENHA|sudo -S apt-get install -y unzip unrar p7zip-full")

cat(yellow("Fazendo o python instalar os modulos descompactadores com PIP... "),"\n")
system("echo  $MINHA_SENHA|sudo -S pip install -U --user pyunpack patool entrypoint2")
  
},
##############################################################################################################
#CoDIGO ABAIXO So RODA NO MAC
##############################################################################################################       
osx={
  
}
)


```

## 3-Obtendo os arquivos agregados por setor do site do IBGE


```{r definindo_endereco_arquivos_a_baixar, results=FALSE, warning=FALSE, message=FALSE, eval=FALSE, fig.cap ='Definindo o endereço de todos os arquivos'}

Sys.setenv(AGREGADOS_POR_SETOR_CENSO2010="ftp://ftp.ibge.gov.br/Censos/Censo_Demografico_2010/Resultados_do_Universo/Agregados_por_Setores_Censitarios/{1_Atualizacoes_20171016.txt,AC_20171016.zip,AL_20171016.zip,AM_20171016.zip,AP_20171016.zip,BA_20171016.zip,CE_20171016.zip,DF_20171016.zip,Documentacao_Agregado_dos_Setores_20180416.zip,ES_20171016.zip,GO_20171016.zip,MA_20171016.zip,MG_20171016.zip,MS_20171016.zip,MT_20171016.zip,PA_20171016.zip,PB_20171016.zip,PE_20171016.zip,PI_20171016.zip,PR_20171016.zip,RJ_20171016.zip,RN_20171016.zip,RO_20171016.zip,RR_20171016.zip,RS_20171016.zip,SC_20171016.zip,SE_20171016.zip,SP_Capital_20190823.zip,SP_Exceto_a_Capital_20190207.zip,TO_20171016.zip}")

Sys.setenv(ENDERECO_MICRODADOS_DA_AMOSTRA="ftp://ftp.ibge.gov.br/Censos/Censo_Demografico_2010/Resultados_Gerais_da_Amostra/Microdados/{RO.zip,AC.zip,AM.zip,RR.zip,PA.zip,AP.zip,TO.zip,MA.zip,PI.zip,CE.zip,RN.zip,PB.zip,PE.zip,AL.zip,SE.zip,BA.zip,MG.zip,ES.zip,RJ.zip,SP1.zip,SP2_RM.zip,PR.zip,SC.zip,RS.zip,MS.zip,MT.zip,GO.zip,DF.zip}")

Sys.setenv(IBGE_MALHA_SETORIAL_2010="ftp://geoftp.ibge.gov.br/organizacao_do_territorio/malhas_territoriais/malhas_de_setores_censitarios__divisoes_intramunicipais/censo_2010/setores_censitarios_shp/{ac/ac_setores_censitarios.zip,al/al_setores_censitarios.zip,am/am_setores_censitarios.zip,ap/ap_setores_censitarios.zip,ba/ba_setores_censitarios.zip,ce/ce_setores_censitarios.zip,df/df_setores_censitarios.zip,es/es_setores_censitarios.zip,go/go_setores_censitarios.zip,ma/ma_setores_censitarios.zip,mg/mg_setores_censitarios.zip,ms/ms_setores_censitarios.zip,mt/mt_setores_censitarios.zip,pa/pa_setores_censitarios.zip,pb/pb_setores_censitarios.zip,pi/pi_setores_censitarios.zip,pr/pr_setores_censitarios.zip,rj/rj_setores_censitarios.zip,rn/rn_setores_censitarios.zip,ro/ro_setores_censitarios.zip,rr/rr_setores_censitarios.zip,rs/rs_setores_censitarios.zip,sc/sc_setores_censitarios.zip,se/se_setores_censitarios.zip,sp/sp_setores_censitarios.zip,to/to_setores_censitarios.zip}")

Sys.setenv(IBGE_MALHA_DISTRITAL_2010="ftp://geoftp.ibge.gov.br/organizacao_do_territorio/malhas_territoriais/malhas_de_setores_censitarios__divisoes_intramunicipais/censo_2010/setores_censitarios_shp/{ac/ac_distritos.zip,al/al_distritos.zip,am/am_distritos.zip,ap/ap_distritos.zip,ba/ba_distritos.zip,ce/ce_distritos.zip,df/df_distritos.zip,es/es_distritos.zip,go/go_distritos.zip,ma/ma_distritos.zip,mg/mg_distritos.zip,ms/ms_distritos.zip,mt/mt_distritos.zip,pa/pa_distritos.zip,pb/pb_distritos.zip,pi/pi_distritos.zip,pr/pr_distritos.zip,rj/rj_distritos.zip,rn/rn_distritos.zip,ro/ro_distritos.zip,rr/rr_distritos.zip,rs/rs_distritos.zip,sc/sc_distritos.zip,se/se_distritos.zip,sp/sp_distritos.zip,to/to_distritos.zip}")

Sys.setenv(IBGE_MALHA_SUBDISTRITAL_2010="ftp://geoftp.ibge.gov.br/organizacao_do_territorio/malhas_territoriais/malhas_de_setores_censitarios__divisoes_intramunicipais/censo_2010/setores_censitarios_shp/{ac/ac_subdistritos.zip,al/al_subdistritos.zip,am/am_subdistritos.zip,ap/ap_subdistritos.zip,ba/ba_subdistritos.zip,ce/ce_subdistritos.zip,df/df_subdistritos.zip,es/es_subdistritos.zip,go/go_subdistritos.zip,ma/ma_subdistritos.zip,mg/mg_subdistritos.zip,ms/ms_subdistritos.zip,mt/mt_subdistritos.zip,pa/pa_subdistritos.zip,pb/pb_subdistritos.zip,pi/pi_subdistritos.zip,pr/pr_subdistritos.zip,rj/rj_subdistritos.zip,rn/rn_subdistritos.zip,ro/ro_subdistritos.zip,rr/rr_subdistritos.zip,rs/rs_subdistritos.zip,sc/sc_subdistritos.zip,se/se_subdistritos.zip,sp/sp_subdistritos.zip,to/to_subdistritos.zip}")

Sys.setenv(IBGE_MALHA_MUNICIPAL_2010="ftp://geoftp.ibge.gov.br/organizacao_do_territorio/malhas_territoriais/malhas_de_setores_censitarios__divisoes_intramunicipais/censo_2010/setores_censitarios_shp/{ac/ac_municipios.zip,al/al_municipios.zip,am/am_municipios.zip,ap/ap_municipios.zip,ba/ba_municipios.zip,ce/ce_municipios.zip,df/df_municipios.zip,es/es_municipios.zip,go/go_municipios.zip,ma/ma_municipios.zip,mg/mg_municipios.zip,ms/ms_municipios.zip,mt/mt_municipios.zip,pa/pa_municipios.zip,pb/pb_municipios.zip,pi/pi_municipios.zip,pr/pr_municipios.zip,rj/rj_municipios.zip,rn/rn_municipios.zip,ro/ro_municipios.zip,rr/rr_municipios.zip,rs/rs_municipios.zip,sc/sc_municipios.zip,se/se_municipios.zip,sp/sp_municipios.zip,to/to_municipios.zip}")

Sys.setenv(IBGE_MALHA_ESTADUAL_2010="ftp://geoftp.ibge.gov.br/organizacao_do_territorio/malhas_territoriais/malhas_municipais/municipio_2010/{ac/ac_unidades_da_federacao.zip,al/al_unidades_da_federacao.zip,am/am_unidades_da_federacao.zip,ap/ap_unidades_da_federacao.zip,ba/ba_unidades_da_federacao.zip,ce/ce_unidades_da_federacao.zip,df/df_unidades_da_federacao.zip,es/es_unidades_da_federacao.zip,go/go_unidades_da_federacao.zip,ma/ma_unidades_da_federacao.zip,mg/mg_unidades_da_federacao.zip,ms/ms_unidades_da_federacao.zip,mt/mt_unidades_da_federacao.zip,pa/pa_unidades_da_federacao.zip,pb/pb_unidades_da_federacao.zip,pi/pi_unidades_da_federacao.zip,pr/pr_unidades_da_federacao.zip,rj/rj_unidades_da_federacao.zip,rn/rn_unidades_da_federacao.zip,ro/ro_unidades_da_federacao.zip,rr/rr_unidades_da_federacao.zip,rs/rs_unidades_da_federacao.zip,sc/sc_unidades_da_federacao.zip,se/se_unidades_da_federacao.zip,sp/sp_unidades_da_federacao.zip,to/to_unidades_da_federacao.zip}")

Sys.setenv(IBGE_MALHA_AREA_PONDERACAO_2010="ftp://geoftp.ibge.gov.br/recortes_para_fins_estatisticos/malha_de_areas_de_ponderacao/censo_demografico_2010/{11_RO_Rondonia.zip,12_AC_Acre.zip,13_AM_Amazonas.zip,14_RR_Roraima.zip,15_PA_Para.zip,16_AP_Amapa.zip,17_TO_Tocantins.zip,21_MA_Maranhao.zip,22_PI_Piaui.zip,23_CE_Ceara.zip,24_RN_Rio_Grande_do_Norte.zip,25_PB_Paraiba.zip,26_PE_Pernambuco.zip,27_AL_Alagoas.zip,28_SE_Sergipe.zip,29_BA_Bahia.zip,31_MG_Minas_Gerais.zip,32_ES_Espirito_Santo.zip,33_RJ_Rio_de_Janeiro.zip,35_SP_Sao_Paulo.zip,41_PR_Parana.zip,42_SC_Santa_Catarina.zip,43_RS_Rio_Grande_do_Sul.zip,50_MS_Mato_Grosso_do_Sul.zip,51_MT_Mato_Grosso.zip,52_GO_Goias.zip,53_DF_Distrito_Federal.zip}")

Sys.setenv(MMA_CNUC_2019="http://mapas.mma.gov.br/ms_tmp/{FslKXcNaOvxaGJLVXyPOdownload.map,ucstodas.shp,ucstodas.shx,ucstodas.dbf}")

```

Uma vez que definimos quais arquivos de microdados queremos obter, vamos fazer o download oficial dos mesmos através dos sites dos orgãos governamentais.

```{r 2-baixando_arquivos_site_ibge, results=FALSE, warning=FALSE, message=FALSE, eval=FALSE, fig.cap ='Obtendo arquivos agregados por setor e microdados da amostra'}

sistema <- plataforma()

switch(sistema,
##############################################################################################################
#CoDIGO ABAIXO So RODA NO WINDOWS
##############################################################################################################       
windows={  

# Salve o diretorio atual, depois vamos voltar para ele
diretorio_atual <- getwd()

# Obtenha o caminho do diretorio temporario
diretorio_temporario <- Sys.getenv("USERPROFILE")

# Entre no diretorio temporario
setwd(diretorio_temporario)
normalizePath(getwd())

system("cmd /c chcp 1252 && cd",intern = TRUE)

# Crie um diretorio chamado "arquivos_censo_agregados_por_setor"
dir.create("arquivos_censo_agregados_por_setor")
dir.create("arquivos_censo_microdados_da_amostra")
dir.create("arquivos_censo_malha_setorial")
dir.create("arquivos_censo_malha_distrital")
dir.create("arquivos_censo_malha_subdistrital")
dir.create("arquivos_censo_malha_municipal")
dir.create("arquivos_censo_malha_estadual")
dir.create("arquivos_censo_malha_areas_ponderacao")
dir.create("arquivos_mma_cnuc")

# Entre neste diretorio para baixar os arquivos agregados por setor do site do IBGE
setwd("arquivos_censo_agregados_por_setor")
# Agora baixe os arquivos com o CURL
system("cmd /c curl -OOOOOOOOOOOOOOOOOOOOOOOOOOOOOO %AGREGADOS_POR_SETOR_CENSO2010% --progress-bar ",intern = TRUE)

setwd(diretorio_temporario)
normalizePath(getwd())

# Entre neste diretorio para baixar os microdados da amostra do universo do CENSO 2010 do site do IBGE
setwd("arquivos_censo_microdados_da_amostra")
# Agora baixe os arquivos com o CURL
system("cmd /c curl --OOOOOOOOOOOOOOOOOOOOOOOOOOOOOO %ENDERECO_MICRODADOS_DA_AMOSTRA% --progress-bar ",intern = TRUE)

setwd(diretorio_temporario)
normalizePath(getwd())

setwd("arquivos_censo_malha_setorial")
# Agora baixe os arquivos com o CURL
system("cmd /c curl -OO %IBGE_MALHA_SETORIAL_2010% --progress-bar ",intern = TRUE)

setwd(diretorio_temporario)
normalizePath(getwd())

setwd("arquivos_censo_malha_distrital")
# Agora baixe os arquivos com o CURL
system("cmd /c curl -OOOOOOOOOOOOOOOOOOOOOOOOOOOOOO %IBGE_MALHA_DISTRITAL_2010% --progress-bar ",intern = TRUE)

setwd(diretorio_temporario)
normalizePath(getwd())

setwd("arquivos_censo_malha_subdistrital")
# Agora baixe os arquivos com o CURL
system("cmd /c curl -OOOOOOOOOOOOOOOOOOOOOOOOOOOOOO %IBGE_MALHA_SUBDISTRITAL_2010% --progress-bar ",intern = TRUE)


setwd(diretorio_temporario)
normalizePath(getwd())

setwd("arquivos_censo_malha_municipal")
# Agora baixe os arquivos com o CURL
system("cmd /c curl -OOOOOOOOOOOOOOOOOOOOOOOOOOOOOO %IBGE_MALHA_MUNICIPAL_2010% --progress-bar ",intern = TRUE)

setwd(diretorio_temporario)
normalizePath(getwd())

setwd("arquivos_censo_malha_estadual")
# Agora baixe os arquivos com o CURL
system("cmd /c curl -OOOOOOOOOOOOOOOOOOOOOOOOOOOOOO %IBGE_MALHA_ESTADUAL_2010% --progress-bar ",intern = TRUE)

setwd(diretorio_temporario)
normalizePath(getwd())

setwd("arquivos_censo_malha_areas_ponderacao")
# Agora baixe os arquivos com o CURL
system("cmd /c curl -OOOOOOOOOOOOOOOOOOOOOOOOOOOOOO %IBGE_MALHA_AREA_PONDERACAO_2010% --progress-bar ",intern = TRUE)

setwd(diretorio_temporario)
normalizePath(getwd())

setwd("arquivos_mma_cnuc")
# Agora baixe os arquivos com o CURL
system("cmd /c curl -OOOOOOOOOOOOOOOOOOOOOOOOOOOOOO %MMA_CNUC_2019% --progress-bar ",intern = TRUE)

setwd(diretorio_temporario)
normalizePath(getwd())

},
linux={
##############################################################################################################
#CoDIGO ABAIXO So RODA NO LINUX
##############################################################################################################
cat(yellow("Guardando o diretorio atual ..."),"\n")
diretorio_atual <- getwd()

cat(yellow("Entrando no diretorio temporario..."),"\n")
diretorio_temporario <- Sys.getenv("TMP")
setwd(diretorio_temporario)

system("pwd",intern = TRUE)

dir.create("arquivos_censo_agregados_por_setor")
dir.create("arquivos_censo_microdados_da_amostra")
dir.create("arquivos_censo_malha_setorial")
dir.create("arquivos_censo_malha_distrital")
dir.create("arquivos_censo_malha_subdistrital")
dir.create("arquivos_censo_malha_municipal")
dir.create("arquivos_censo_malha_estadual")
dir.create("arquivos_censo_malha_areas_ponderacao")
dir.create("arquivos_mma_cnuc")

# Entre neste diretorio para baixar os arquivos agregados por setor do site do IBGE
setwd("arquivos_censo_agregados_por_setor")
# Agora baixe os arquivos com o CURL
system("curl -OOOOOOOOOOOOOOOOOOOOOOOOOOOOOO $AGREGADOS_POR_SETOR_CENSO2010 --progress-bar ",intern = TRUE)

setwd(diretorio_temporario)
normalizePath(getwd())

# Entre neste diretorio para baixar os microdados da amostra do universo do CENSO 2010 do site do IBGE
setwd("arquivos_censo_microdados_da_amostra")
# Agora baixe os arquivos com o CURL
system("curl -OOOOOOOOOOOOOOOOOOOOOOOOOOOOOO $ENDERECO_MICRODADOS_DA_AMOSTRA --progress-bar ",intern = TRUE)

setwd(diretorio_temporario)
normalizePath(getwd())

setwd("arquivos_censo_malha_setorial")
# Agora baixe os arquivos com o CURL
system("curl -OOOOOOOOOOOOOOOOOOOOOOOOOOOOOO $IBGE_MALHA_SETORIAL_2010 --progress-bar ",intern = TRUE)

setwd(diretorio_temporario)
normalizePath(getwd())

setwd("arquivos_censo_malha_distrital")
# Agora baixe os arquivos com o CURL
system("curl -OOOOOOOOOOOOOOOOOOOOOOOOOOOOOO $IBGE_MALHA_DISTRITAL_2010 --progress-bar ",intern = TRUE)

setwd(diretorio_temporario)
normalizePath(getwd())

setwd("arquivos_censo_malha_subdistrital")
# Agora baixe os arquivos com o CURL
system("curl -OOOOOOOOOOOOOOOOOOOOOOOOOOOOOO $IBGE_MALHA_SUBDISTRITAL_2010 --progress-bar ",intern = TRUE)

setwd(diretorio_temporario)
normalizePath(getwd())

setwd("arquivos_censo_malha_municipal")
# Agora baixe os arquivos com o CURL
system("curl -OOOOOOOOOOOOOOOOOOOOOOOOOOOOOO $IBGE_MALHA_MUNICIPAL_2010 --progress-bar ",intern = TRUE)

setwd(diretorio_temporario)
normalizePath(getwd())

setwd("arquivos_censo_malha_estadual")
# Agora baixe os arquivos com o CURL
system("curl -OOOOOOOOOOOOOOOOOOOOOOOOOOOOOO $IBGE_MALHA_ESTADUAL_2010 --progress-bar ",intern = TRUE)

setwd(diretorio_temporario)
normalizePath(getwd())

setwd("arquivos_censo_malha_areas_ponderacao")
# Agora baixe os arquivos com o CURL
system("curl -OOOOOOOOOOOOOOOOOOOOOOOOOOOOOO $IBGE_MALHA_AREA_PONDERACAO_2010 --progress-bar ",intern = TRUE)

setwd(diretorio_temporario)
normalizePath(getwd())

setwd("arquivos_mma_cnuc")
# Agora baixe os arquivos com o CURL
system("curl -OOOOOOOOOOOOOOOOOOOOOOOOOOOOOO $MMA_CNUC_2019 --progress-bar ",intern = TRUE)

setwd(diretorio_temporario)
normalizePath(getwd())
    
},
osx={
##############################################################################################################
#CoDIGO ABAIXO So RODA NO MAC
##############################################################################################################
cat(yellow("Guardando o diretorio atual ..."),"\n")
diretorio_atual <- getwd()

cat(yellow("Entrando no diretorio temporario..."),"\n")
diretorio_temporario <- Sys.getenv("TMP")
setwd(diretorio_temporario)

system("pwd",intern = TRUE)

dir.create("arquivos_censo_agregados_por_setor")
dir.create("arquivos_censo_microdados_da_amostra")
dir.create("arquivos_censo_malha_setorial")
dir.create("arquivos_censo_malha_distrital")
dir.create("arquivos_censo_malha_subdistrital")
dir.create("arquivos_censo_malha_municipal")
dir.create("arquivos_censo_malha_estadual")
dir.create("arquivos_censo_malha_areas_ponderacao")
dir.create("arquivos_mma_cnuc")

# Entre neste diretorio para baixar os arquivos agregados por setor do site do IBGE
setwd("arquivos_censo_agregados_por_setor")
# Agora baixe os arquivos com o CURL
system("curl -OOOOOOOOOOOOOOOOOOOOOOOOOOOOOO $AGREGADOS_POR_SETOR_CENSO2010 --progress-bar ",intern = TRUE)

setwd(diretorio_temporario)
normalizePath(getwd())

# Entre neste diretorio para baixar os microdados da amostra do universo do CENSO 2010 do site do IBGE
setwd("arquivos_censo_microdados_da_amostra")
# Agora baixe os arquivos com o CURL
system("curl -OOOOOOOOOOOOOOOOOOOOOOOOOOOOOO $ENDERECO_MICRODADOS_DA_AMOSTRA --progress-bar ",intern = TRUE)

setwd(diretorio_temporario)
normalizePath(getwd())

setwd("arquivos_censo_malha_setorial")
# Agora baixe os arquivos com o CURL
system("curl -OOOOOOOOOOOOOOOOOOOOOOOOOOOOOO $IBGE_MALHA_SETORIAL_2010 --progress-bar ",intern = TRUE)

setwd(diretorio_temporario)
normalizePath(getwd())

setwd("arquivos_censo_malha_distrital")
# Agora baixe os arquivos com o CURL
system("curl -OOOOOOOOOOOOOOOOOOOOOOOOOOOOOO $IBGE_MALHA_DISTRITAL_2010 --progress-bar ",intern = TRUE)

setwd(diretorio_temporario)
normalizePath(getwd())

setwd("arquivos_censo_malha_subdistrital")
# Agora baixe os arquivos com o CURL
system("curl -OOOOOOOOOOOOOOOOOOOOOOOOOOOOOO $IBGE_MALHA_SUBDISTRITAL_2010 --progress-bar ",intern = TRUE)

setwd(diretorio_temporario)
normalizePath(getwd())

setwd("arquivos_censo_malha_municipal")
# Agora baixe os arquivos com o CURL
system("curl -OOOOOOOOOOOOOOOOOOOOOOOOOOOOOO $IBGE_MALHA_MUNICIPAL_2010 --progress-bar ",intern = TRUE)

setwd(diretorio_temporario)
normalizePath(getwd())

setwd("arquivos_censo_malha_estadual")
# Agora baixe os arquivos com o CURL
system("curl -OOOOOOOOOOOOOOOOOOOOOOOOOOOOOO $IBGE_MALHA_ESTADUAL_2010 --progress-bar ",intern = TRUE)

setwd(diretorio_temporario)
normalizePath(getwd())

setwd("arquivos_censo_malha_areas_ponderacao")
# Agora baixe os arquivos com o CURL
system("curl -OOOOOOOOOOOOOOOOOOOOOOOOOOOOOO $IBGE_MALHA_AREA_PONDERACAO_2010 --progress-bar ",intern = TRUE)

setwd(diretorio_temporario)
normalizePath(getwd())

setwd("arquivos_mma_cnuc")
# Agora baixe os arquivos com o CURL
system("curl -OOOOOOOOOOOOOOOOOOOOOOOOOOOOOO $MMA_CNUC_2019 --progress-bar ",intern = TRUE)

setwd(diretorio_temporario)
normalizePath(getwd())
}
)
```

descompactando com python

```{r descompactando_arquivos_python, include=FALSE, eval=FALSE}
sistema <- plataforma()

switch(sistema,
##############################################################################################################
#CoDIGO ABAIXO So RODA NO WINDOWS
##############################################################################################################       
windows={  

cat(yellow("Usando o python para descompactar tudo que esta zipado... "),"\n")

descompacta_tudo_windows <-
"
cmd /c chcp 1252 && 
cd arquivos_censo_agregados_por_setor &&
FOR /F %i IN ('dir /s /b *.zip') DO python -m pyunpack.cli -b patool %i .\ 
cd ..\ &&
cd arquivos_censo_malha_areas_ponderacao &&
FOR /F %i IN ('dir /s /b *.zip') DO python -m pyunpack.cli -b patool %i .\ 
cd ..\ &&
cd arquivos_censo_malha_distrital &&
FOR /F %i IN ('dir /s /b *.zip') DO python -m pyunpack.cli -b patool %i .\ 
cd ..\ &&
cd arquivos_censo_malha_estadual &&
FOR /F %i IN ('dir /s /b *.zip') DO python -m pyunpack.cli -b patool %i .\ 
cd ..\ &&
cd arquivos_censo_malha_municipal &&
FOR /F %i IN ('dir /s /b *.zip') DO python -m pyunpack.cli -b patool %i .\ 
cd ..\ &&
cd arquivos_censo_malha_setorial &&
FOR /F %i IN ('dir /s /b *.zip') DO python -m pyunpack.cli -b patool %i .\ 
cd ..\ &&
cd arquivos_censo_malha_subdistrital &&
FOR /F %i IN ('dir /s /b *.zip') DO python -m pyunpack.cli -b patool %i .\ 
cd ..\ &&
FOR /F %i IN ('dir /s /b *.zip') DO python -m pyunpack.cli -b patool %i .\ 
cd arquivos_censo_microdados_da_amostra &&
FOR /F %i IN ('dir /s /b *.zip') DO python -m pyunpack.cli -b patool %i .\ 
cd ..\ &&
cd arquivos_mma_cnuc &&
FOR /F %i IN ('dir /s /b *.zip') DO python -m pyunpack.cli -b patool %i .\ 
cd ..\ 
"
system(ddescompacta_tudo_windows)


},
##############################################################################################################
#CoDIGO ABAIXO So RODA NO WINDOWS
##############################################################################################################       
linux={
system("echo $MINHA_SENHA |sudo apt-get install  patool -y")
    
cat(yellow("Usando o python para descompactar tudo que esta zipado... "),"\n")
descompacta_todos_arquivos <-
"cd /tmp/arquivos_censo_agregados_por_setor &&
find . -name \"*.zip\" | while read contador; do python -m pyunpack.cli -b patool \"$contador\" ./ ; done  &&
cd ../ &&
cd arquivos_censo_malha_areas_ponderacao &&
find . -name \"*.zip\" | while read contador; do python -m pyunpack.cli -b patool \"$contador\" ./ ; done  &&
cd ../ &&
cd arquivos_censo_malha_distrital &&
find . -name \"*.zip\" | while read contador; do python -m pyunpack.cli -b patool \"$contador\" ./ ; done  &&
cd ../ &&
cd arquivos_censo_malha_estadual &&
find . -name \"*.zip\" | while read contador; do python -m pyunpack.cli -b patool \"$contador\" ./ ; done  &&
cd ../ &&
cd arquivos_censo_malha_municipal &&
find . -name \"*.zip\" | while read contador; do python -m pyunpack.cli -b patool \"$contador\" ./ ; done  &&
cd ../ &&
cd arquivos_censo_malha_setorial &&
find . -name \"*.zip\" | while read contador; do python -m pyunpack.cli -b patool \"$contador\" ./ ; done  &&
cd ../ &&
cd arquivos_censo_malha_subdistrital &&
find . -name \"*.zip\" | while read contador; do python -m pyunpack.cli -b patool \"$contador\" ./ ; done  &&
cd ../ &&
cd arquivos_censo_microdados_da_amostra &&
find . -name \"*.zip\" | while read contador; do python -m pyunpack.cli -b patool \"$contador\" ./ ; done  &&
cd ../ &&
cd arquivos_mma_cnuc
find . -name \"*.zip\" | while read contador; do python -m pyunpack.cli -b patool \"$contador\" ./ ; done  &&
cd ../ 
"
system(descompacta_todos_arquivos)

#system("find . -name \"*.zip\" | while read filename; do python -m pyunpack.cli -b patool \"$contador\" ./ done;  ")
#system("for contador in `ls *.zip`; do python -m pyunpack.cli -b patool $contador; ./ done ; rm *.zip")

},
osx={

cat(yellow("Usando o python para descompactar tudo que esta zipado... "),"\n")
descompacta_todos_arquivos <-
"cd arquivos_censo_agregados_por_setor &&
find . -name \"*.zip\" | while read contador; do python -m pyunpack.cli -b patool \"$contador\" ./ ; done  &&
cd ../ &&
cd arquivos_censo_malha_areas_ponderacao &&
find . -name \"*.zip\" | while read contador; do python -m pyunpack.cli -b patool \"$contador\" ./ ; done  &&
cd ../ &&
cd arquivos_censo_malha_distrital &&
find . -name \"*.zip\" | while read contador; do python -m pyunpack.cli -b patool \"$contador\" ./ ; done  &&
cd ../ &&
cd arquivos_censo_malha_estadual &&
find . -name \"*.zip\" | while read contador; do python -m pyunpack.cli -b patool \"$contador\" ./ ; done  &&
cd ../ &&
cd arquivos_censo_malha_municipal &&
find . -name \"*.zip\" | while read contador; do python -m pyunpack.cli -b patool \"$contador\" ./ ; done  &&
cd ../ &&
cd arquivos_censo_malha_setorial &&
find . -name \"*.zip\" | while read contador; do python -m pyunpack.cli -b patool \"$contador\" ./ ; done  &&
cd ../ &&
cd arquivos_censo_malha_subdistrital &&
find . -name \"*.zip\" | while read contador; do python -m pyunpack.cli -b patool \"$contador\" ./ ; done  &&
cd ../ &&
cd arquivos_censo_microdados_da_amostra &&
find . -name \"*.zip\" | while read contador; do python -m pyunpack.cli -b patool \"$contador\" ./ ; done  &&
cd ../ &&
cd arquivos_mma_cnuc
find . -name \"*.zip\" | while read contador; do python -m pyunpack.cli -b patool \"$contador\" ./ ; done  &&
cd ../ 
"
system(descompacta_todos_arquivos)

}
)

```



```{r congrega_arquivos_agregados_por_setor, include=FALSE, eval = FALSE}
sistema <- plataforma()

switch(sistema,
windows={

##############################################################################################################
# processando arquivos agregados por setor
##############################################################################################################       

# consolidando os arquivos 
  
setwd(diretorio_temporario)
system("cmd /c for /f %i in ('dir /b *_todos') DO (rmdir /q /s %i )")
system("cmd /c cd")
system("cmd /c mkdir basicos_todos")
system("cmd /c mkdir Domicilio01_todos")
system("cmd /c mkdir Domicilio02_todos")
system("cmd /c mkdir DomicilioRenda_todos")
system("cmd /c mkdir Entorno01_todos")
system("cmd /c mkdir Entorno02_todos")
system("cmd /c mkdir Entorno03_todos")
system("cmd /c mkdir Entorno04_todos")
system("cmd /c mkdir Entorno05_todos")
system("cmd /c mkdir Pessoa01_todos")
system("cmd /c mkdir Pessoa02_todos")
system("cmd /c mkdir Pessoa03_todos")
system("cmd /c mkdir Pessoa04_todos")
system("cmd /c mkdir Pessoa05_todos")
system("cmd /c mkdir Pessoa06_todos")
system("cmd /c mkdir Pessoa07_todos")
system("cmd /c mkdir Pessoa08_todos")
system("cmd /c mkdir Pessoa09_todos")
system("cmd /c mkdir Pessoa10_todos")
system("cmd /c mkdir Pessoa11_todos")
system("cmd /c mkdir Pessoa12_todos")
system("cmd /c mkdir Pessoa13_todos")
system("cmd /c mkdir PessoaRenda_todos")
system("cmd /c mkdir Responsavel01_todos")
system("cmd /c mkdir Responsavel02_todos")
system("cmd /c mkdir ResponsavelRenda_todos")


system("cmd /c chcp 1252 && for /r %x in ( Basico_*.csv ) do copy \"%x\" basicos_todos\ ")
system("cmd /c chcp 1252 &&  for /r %x in ( Domicilio01_*.csv ) do copy \"%x\" Domicilio01_todos\ ")
system("cmd /c chcp 1252 &&  for /r %x in ( Domicilio02_*.csv ) do copy \"%x\" Domicilio02_todos\ ")
system("cmd /c chcp 1252 &&  for /r %x in ( DomicilioRenda_*.csv ) do copy \"%x\" DomicilioRenda_todos\ ")
system("cmd /c chcp 1252 &&  for /r %x in ( Entorno01_*.csv ) do copy \"%x\" Entorno01_todos\ ")
system("cmd /c chcp 1252 &&  for /r %x in ( Entorno02_*.csv ) do copy \"%x\" Entorno02_todos\ ")
system("cmd /c chcp 1252 &&  for /r %x in ( Entorno03_*.csv ) do copy \"%x\" Entorno03_todos\ ")
system("cmd /c chcp 1252 &&  for /r %x in ( Entorno04_*.csv ) do copy \"%x\" Entorno04_todos\ ")
system("cmd /c chcp 1252 &&  for /r %x in ( Entorno05_*.csv ) do copy \"%x\" Entorno05_todos\ ")
system("cmd /c chcp 1252 &&  for /r %x in ( Pessoa01_*.csv ) do copy \"%x\" Pessoa01_todos\ ")
system("cmd /c chcp 1252 &&  for /r %x in ( Pessoa02_*.csv ) do copy \"%x\" Pessoa02_todos\ ")
system("cmd /c chcp 1252 &&  for /r %x in ( Pessoa03_*.csv ) do copy \"%x\" Pessoa03_todos\ ")
system("cmd /c chcp 1252 &&  for /r %x in ( Pessoa04_*.csv ) do copy \"%x\" Pessoa04_todos\ ")
system("cmd /c chcp 1252 &&  for /r %x in ( Pessoa05_*.csv ) do copy \"%x\" Pessoa05_todos\ ")
system("cmd /c chcp 1252 &&  for /r %x in ( Pessoa06_*.csv ) do copy \"%x\" Pessoa06_todos\ ")
system("cmd /c chcp 1252 &&  for /r %x in ( Pessoa07_*.csv ) do copy \"%x\" Pessoa07_todos\ ")
system("cmd /c chcp 1252 &&  for /r %x in ( Pessoa08_*.csv ) do copy \"%x\" Pessoa08_todos\ ")
system("cmd /c chcp 1252 &&  for /r %x in ( Pessoa09_*.csv ) do copy \"%x\" Pessoa09_todos\ ")
system("cmd /c chcp 1252 &&  for /r %x in ( Pessoa10_*.csv ) do copy \"%x\" Pessoa10_todos\ ")
system("cmd /c chcp 1252 &&  for /r %x in ( Pessoa11_*.csv ) do copy \"%x\" Pessoa11_todos\ ")
system("cmd /c chcp 1252 &&  for /r %x in ( Pessoa12_*.csv ) do copy \"%x\" Pessoa12_todos\ ")
system("cmd /c chcp 1252 &&  for /r %x in ( Pessoa13_*.csv ) do copy \"%x\" Pessoa13_todos\ ")
system("cmd /c chcp 1252 &&  for /r %x in ( PessoaRenda_*.csv ) do copy \"%x\" PessoaRenda_todos\ ")
system("cmd /c chcp 1252 &&  for /r %x in ( Responsavel01_*.csv ) do copy \"%x\" Responsavel01_todos\ ")
system("cmd /c chcp 1252 &&  for /r %x in ( Responsavel02_*.csv ) do copy \"%x\" Responsavel02_todos\ ")
system("cmd /c chcp 1252 &&  for /r %x in ( ResponsavelRenda_*.csv ) do copy \"%x\" ResponsavelRenda_todos\ ")
system("cmd /c chcp 1252 &&  cls ")

},
linux={

##############################################################################################################
# processando arquivos agregados por setor
##############################################################################################################       

# consolidando os arquivos 
setwd(paste(diretorio_temporario,"/","arquivos_censo_agregados_por_setor"))
system("for i in ('ls *_todos') DO (rm -rf Si )")
system("pwd")
system("mkdir  -p basicos_todos")
system("mkdir  -p Domicilio01_todos")
system("mkdir  -p Domicilio02_todos")
system("mkdir  -p DomicilioRenda_todos")
system("mkdir  -p Entorno01_todos")
system("mkdir  -p Entorno02_todos")
system("mkdir  -p Entorno03_todos")
system("mkdir  -p Entorno04_todos")
system("mkdir  -p Entorno05_todos")
system("mkdir  -p Pessoa01_todos")
system("mkdir  -p Pessoa02_todos")
system("mkdir  -p Pessoa03_todos")
system("mkdir  -p Pessoa04_todos")
system("mkdir  -p Pessoa05_todos")
system("mkdir  -p Pessoa06_todos")
system("mkdir  -p Pessoa07_todos")
system("mkdir  -p Pessoa08_todos")
system("mkdir  -p Pessoa09_todos")
system("mkdir  -p Pessoa10_todos")
system("mkdir  -p Pessoa11_todos")
system("mkdir  -p Pessoa12_todos")
system("mkdir  -p Pessoa13_todos")
system("mkdir  -p PessoaRenda_todos")
system("mkdir  -p Responsavel01_todos")
system("mkdir  -p Responsavel02_todos")
system("mkdir  -p ResponsavelRenda_todos")


system("find . -name \"Basico_*.csv\" | while read x; do cp $x basicos_todos/ ; done ")
system("for x in ( Domicilio01_*.csv ) do cp $x Domicilio01_todos/ ")
system("for x in ( Domicilio02_*.csv ) do cp $x Domicilio02_todos/ ")
system("for x in ( DomicilioRenda_*.csv ) do cp $x DomicilioRenda_todos/ ")
system("for x in ( Entorno01_*.csv ) do cp $x Entorno01_todos/ ")
system("for x in ( Entorno02_*.csv ) do cp $x Entorno02_todos/ ")
system("for x in ( Entorno03_*.csv ) do cp $x Entorno03_todos/ ")
system("for x in ( Entorno04_*.csv ) do cp $x Entorno04_todos/ ")
system("for x in ( Entorno05_*.csv ) do cp $x Entorno05_todos/ ")
system("for x in ( Pessoa01_*.csv ) do cp $x Pessoa01_todos/ ")
system("for x in ( Pessoa02_*.csv ) do cp $x Pessoa02_todos/ ")
system("for x in ( Pessoa03_*.csv ) do cp $x Pessoa03_todos/ ")
system("for x in ( Pessoa04_*.csv ) do cp $x Pessoa04_todos/ ")
system("for x in ( Pessoa05_*.csv ) do cp $x Pessoa05_todos/ ")
system("for x in ( Pessoa06_*.csv ) do cp $x Pessoa06_todos/ ")
system("for x in ( Pessoa07_*.csv ) do cp $x Pessoa07_todos/ ")
system("for x in ( Pessoa08_*.csv ) do cp $x Pessoa08_todos/ ")
system("for x in ( Pessoa09_*.csv ) do cp $x Pessoa09_todos/ ")
system("for x in ( Pessoa10_*.csv ) do cp $x Pessoa10_todos/ ")
system("for x in ( Pessoa11_*.csv ) do cp $x Pessoa11_todos/ ")
system("for x in ( Pessoa12_*.csv ) do cp $x Pessoa12_todos/ ")
system("for x in ( Pessoa13_*.csv ) do cp $x Pessoa13_todos/ ")
system("for x in ( PessoaRenda_*.csv ) do cp $x PessoaRenda_todos/ ")
system("for x in ( Responsavel01_*.csv ) do cp $x Responsavel01_todos/ ")
system("for x in ( Responsavel02_*.csv ) do cp $x Responsavel02_todos/ ")
system("for x in ( ResponsavelRenda_*.csv ) do cp $x ResponsavelRenda_todos/ ")
system("clear")

setwd(diretorio_temporario)

##############################################################################################################
# processando arquivos MICRODADOS DA AMOSTRA
##############################################################################################################       
setwd(paste(diretorio_temporario,"/","arquivos_censo_microdados_da_amostra"))
  
},
osx={
  
}
)
```

```{r carrega_microdados_da_amostra,  include=FALSE, eval=FALSE}

##########################################################################################
# Domicilios
##########################################################################################

#install.packages(c("SAScii","rgeos","sp","rgdal","RPostgreSQL","SAScii"))


library(rgeos)
library(sp)
#library(rgdal)
library(RPostgreSQL)
library(SAScii)


gc()

dicionario <- "./separacao_colunas_domicilios.sas"

domicilios_11  <- "./Amostra_Domicilios_11.txt"
domicilios_12  <- "./Amostra_Domicilios_12.txt"
domicilios_13  <- "./Amostra_Domicilios_13.txt"
domicilios_14  <- "./Amostra_Domicilios_14.txt"
domicilios_15  <- "./Amostra_Domicilios_15.txt"
domicilios_16  <- "./Amostra_Domicilios_16.txt"
domicilios_17  <- "./Amostra_Domicilios_17.txt"
domicilios_21  <- "./Amostra_Domicilios_21.txt"
domicilios_22  <- "./Amostra_Domicilios_22.txt"
domicilios_23  <- "./Amostra_Domicilios_23.txt"
domicilios_24  <- "./Amostra_Domicilios_24.txt"
domicilios_25  <- "./Amostra_Domicilios_25.txt"
domicilios_26  <- "./Amostra_Domicilios_26.txt"
domicilios_27  <- "./Amostra_Domicilios_27.txt"
domicilios_28  <- "./Amostra_Domicilios_28.txt"
domicilios_29  <- "./Amostra_Domicilios_29.txt"
domicilios_31  <- "./Amostra_Domicilios_31.txt"
domicilios_32  <- "./Amostra_Domicilios_32.txt"
domicilios_33  <- "./Amostra_Domicilios_33.txt"
domicilios_35_interior  <- "./Amostra_Domicilios_35_outras.txt"
domicilios_35  <- "./Amostra_Domicilios_35_RMSP.txt"
domicilios_41  <- "./Amostra_Domicilios_41.txt"
domicilios_42  <- "./Amostra_Domicilios_42.txt"
domicilios_43  <- "./Amostra_Domicilios_43.txt"
domicilios_50  <- "./Amostra_Domicilios_50.txt"
domicilios_51  <- "./Amostra_Domicilios_51.txt"
domicilios_52  <- "./Amostra_Domicilios_52.txt"
domicilios_53  <- "./Amostra_Domicilios_53.txt"

senha <- { "senha-banco" }

# loads the PostgreSQL driver
driver_carregado <- dbDriver("PostgreSQL")

conexao <- dbConnect(driver_carregado, dbname = "censo2010-ibge-dadosabertos-dataleve", host = "127.0.0.1", port = 5432, user = "administrador-banco", password = senha)
rm(senha) 


domicilios_lidos_11    <- read.SAScii(domicilios_11,dicionario,beginline=1,buffersize=1000)
dbWriteTable(conexao, c("br.domicilios.censo2010","censo2010domicilios"), value = domicilios_lidos_11, append = TRUE, row.names = FALSE)
#rm(domicilios_lidos_11)

domicilios_lidos_12    <- read.SAScii(domicilios_12,dicionario,beginline=1,buffersize=1000)
dbWriteTable(conexao, c("br.domicilios.censo2010","censo2010domicilios"), value = domicilios_lidos_12, append = TRUE, row.names = FALSE)
#rm(domicilios_lidos_12)

domicilios_lidos_13    <- read.SAScii(domicilios_13,dicionario,beginline=1,buffersize=1000)
dbWriteTable(conexao, c("br.domicilios.censo2010","censo2010domicilios"), value = domicilios_lidos_13, append = TRUE, row.names = FALSE)
#rm(domicilios_lidos_13)

domicilios_lidos_14    <- read.SAScii(domicilios_14,dicionario,beginline=1,buffersize=1000)
dbWriteTable(conexao, c("br.domicilios.censo2010","censo2010domicilios"), value = domicilios_lidos_14, append = TRUE, row.names = FALSE)
#rm(domicilios_lidos_14)

domicilios_lidos_15    <- read.SAScii(domicilios_15,dicionario,beginline=1,buffersize=1000)
dbWriteTable(conexao, c("br.domicilios.censo2010","censo2010domicilios"), value = domicilios_lidos_15, append = TRUE, row.names = FALSE)
#rm(domicilios_lidos_15)

domicilios_lidos_16    <- read.SAScii(domicilios_16,dicionario,beginline=1,buffersize=1000)
dbWriteTable(conexao, c("br.domicilios.censo2010","censo2010domicilios"), value = domicilios_lidos_16, append = TRUE, row.names = FALSE)
#rm(domicilios_lidos_16)

domicilios_lidos_17    <- read.SAScii(domicilios_17,dicionario,beginline=1,buffersize=1000)
dbWriteTable(conexao, c("br.domicilios.censo2010","censo2010domicilios"), value = domicilios_lidos_17, append = TRUE, row.names = FALSE)
#rm(domicilios_lidos_17)

domicilios_lidos_21    <- read.SAScii(domicilios_21,dicionario,beginline=1,buffersize=1000)
dbWriteTable(conexao, c("br.domicilios.censo2010","censo2010domicilios"), value = domicilios_lidos_21, append = TRUE, row.names = FALSE)
#rm(domicilios_lidos_21)

domicilios_lidos_22    <- read.SAScii(domicilios_22,dicionario,beginline=1,buffersize=1000)
dbWriteTable(conexao, c("br.domicilios.censo2010","censo2010domicilios"), value = domicilios_lidos_22, append = TRUE, row.names = FALSE)
#rm(domicilios_lidos_22)

domicilios_lidos_23    <- read.SAScii(domicilios_23,dicionario,beginline=1,buffersize=1000)
dbWriteTable(conexao, c("br.domicilios.censo2010","censo2010domicilios"), value = domicilios_lidos_23, append = TRUE, row.names = FALSE)
#rm(domicilios_lidos_23)

domicilios_lidos_24    <- read.SAScii(domicilios_24,dicionario,beginline=1,buffersize=1000)
dbWriteTable(conexao, c("br.domicilios.censo2010","censo2010domicilios"), value = domicilios_lidos_24, append = TRUE, row.names = FALSE)
#rm(domicilios_lidos_24)

domicilios_lidos_25    <- read.SAScii(domicilios_25,dicionario,beginline=1,buffersize=1000)
dbWriteTable(conexao, c("br.domicilios.censo2010","censo2010domicilios"), value = domicilios_lidos_25, append = TRUE, row.names = FALSE)
#rm(domicilios_lidos_25)

domicilios_lidos_26    <- read.SAScii(domicilios_26,dicionario,beginline=1,buffersize=1000)
dbWriteTable(conexao, c("br.domicilios.censo2010","censo2010domicilios"), value = domicilios_lidos_26, append = TRUE, row.names = FALSE)
#rm(domicilios_lidos_26)

domicilios_lidos_27    <- read.SAScii(domicilios_27,dicionario,beginline=1,buffersize=1000)
dbWriteTable(conexao, c("br.domicilios.censo2010","censo2010domicilios"), value = domicilios_lidos_27, append = TRUE, row.names = FALSE)
#rm(domicilios_lidos_27)

domicilios_lidos_28    <- read.SAScii(domicilios_28,dicionario,beginline=1,buffersize=1000)
dbWriteTable(conexao, c("br.domicilios.censo2010","censo2010domicilios"), value = domicilios_lidos_28, append = TRUE, row.names = FALSE)
#rm(domicilios_lidos_28)

domicilios_lidos_29    <- read.SAScii(domicilios_29,dicionario,beginline=1,buffersize=1000)
dbWriteTable(conexao, c("br.domicilios.censo2010","censo2010domicilios"), value = domicilios_lidos_29, append = TRUE, row.names = FALSE)
#rm(domicilios_lidos_29)

domicilios_lidos_31    <- read.SAScii(domicilios_31,dicionario,beginline=1,buffersize=1000)
dbWriteTable(conexao, c("br.domicilios.censo2010","censo2010domicilios"), value = domicilios_lidos_31, append = TRUE, row.names = FALSE)
#rm(domicilios_lidos_31)

domicilios_lidos_32    <- read.SAScii(domicilios_32,dicionario,beginline=1,buffersize=1000)
dbWriteTable(conexao, c("br.domicilios.censo2010","censo2010domicilios"), value = domicilios_lidos_32, append = TRUE, row.names = FALSE)
#rm(domicilios_lidos_32)

domicilios_lidos_33    <- read.SAScii(domicilios_33,dicionario,beginline=1,buffersize=1000)
dbWriteTable(conexao, c("br.domicilios.censo2010","censo2010domicilios"), value = domicilios_lidos_33, append = TRUE, row.names = FALSE)
#rm(domicilios_lidos_33)

domicilios_lidos_35_interior  <- read.SAScii(domicilios_35_interior,dicionario,beginline=1,buffersize=1000)
dbWriteTable(conexao, c("br.domicilios.censo2010","censo2010domicilios"), value = domicilios_lidos_35_interior, append = TRUE, row.names = FALSE)
#rm(domicilios_lidos_35_interior)

domicilios_lidos_35    <-  read.SAScii(domicilios_35,dicionario,beginline=1,buffersize=1000)
dbWriteTable(conexao, c("br.domicilios.censo2010","censo2010domicilios"), value = domicilios_lidos_35, append = TRUE, row.names = FALSE)
#rm(domicilios_lidos_35)

domicilios_lidos_41    <-  read.SAScii(domicilios_41,dicionario,beginline=1,buffersize=1000)
dbWriteTable(conexao, c("br.domicilios.censo2010","censo2010domicilios"), value = domicilios_lidos_41, append = TRUE, row.names = FALSE)
#rm(domicilios_lidos_41)

domicilios_lidos_42    <-  read.SAScii(domicilios_42,dicionario,beginline=1,buffersize=1000)
dbWriteTable(conexao, c("br.domicilios.censo2010","censo2010domicilios"), value = domicilios_lidos_42, append = TRUE, row.names = FALSE)
#rm(domicilios_lidos_42)

domicilios_lidos_43    <-  read.SAScii(domicilios_43,dicionario,beginline=1,buffersize=1000)
dbWriteTable(conexao, c("br.domicilios.censo2010","censo2010domicilios"), value = domicilios_lidos_43, append = TRUE, row.names = FALSE)
#rm(domicilios_lidos_43)

domicilios_lidos_50    <-  read.SAScii(domicilios_50,dicionario,beginline=1,buffersize=1000)
dbWriteTable(conexao, c("br.domicilios.censo2010","censo2010domicilios"), value = domicilios_lidos_50, append = TRUE, row.names = FALSE)
#rm(domicilios_lidos_50)

domicilios_lidos_51    <-  read.SAScii(domicilios_51,dicionario,beginline=1,buffersize=1000)
dbWriteTable(conexao, c("br.domicilios.censo2010","censo2010domicilios"), value = domicilios_lidos_51, append = TRUE, row.names = FALSE)
#rm(domicilios_lidos_51)

domicilios_lidos_52    <-  read.SAScii(domicilios_52,dicionario,beginline=1,buffersize=1000)
dbWriteTable(conexao, c("br.domicilios.censo2010","censo2010domicilios"), value = domicilios_lidos_52, append = TRUE, row.names = FALSE)
#rm(domicilios_lidos_52)

domicilios_lidos_53    <-  read.SAScii(domicilios_53,dicionario,beginline=1,buffersize=1000)
dbWriteTable(conexao, c("br.domicilios.censo2010","censo2010domicilios"), value = domicilios_lidos_53, append = TRUE, row.names = FALSE)
#rm(domicilios_lidos_53)

##########################################################################################
# Pessoas
##########################################################################################
dicionario <- "./separacao_colunas_pessoas.sas"

pessoas_11  <- "./Amostra_Pessoas_11.txt"
pessoas_12  <- "./Amostra_Pessoas_12.txt"
pessoas_13  <- "./Amostra_Pessoas_13.txt"
pessoas_14  <- "./Amostra_Pessoas_14.txt"
pessoas_15  <- "./Amostra_Pessoas_15.txt"
pessoas_16  <- "./Amostra_Pessoas_16.txt"
pessoas_17  <- "./Amostra_Pessoas_17.txt"
pessoas_21  <- "./Amostra_Pessoas_21.txt"
pessoas_22  <- "./Amostra_Pessoas_22.txt"
pessoas_23  <- "./Amostra_Pessoas_23.txt"
pessoas_24  <- "./Amostra_Pessoas_24.txt"
pessoas_25  <- "./Amostra_Pessoas_25.txt"
pessoas_26  <- "./Amostra_Pessoas_26.txt"
pessoas_27  <- "./Amostra_Pessoas_27.txt"
pessoas_28  <- "./Amostra_Pessoas_28.txt"
pessoas_29  <- "./Amostra_Pessoas_29.txt"
pessoas_31  <- "./Amostra_Pessoas_31.txt"
pessoas_32  <- "./Amostra_Pessoas_32.txt"
pessoas_33  <- "./Amostra_Pessoas_33.txt"
pessoas_35_interior  <- "./Amostra_Pessoas_35_outras.txt"
pessoas_35  <- "./Amostra_Pessoas_35_RMSP.txt"
pessoas_41  <- "./Amostra_Pessoas_41.txt"
pessoas_42  <- "./Amostra_Pessoas_42.txt"
pessoas_43  <- "./Amostra_Pessoas_43.txt"
pessoas_50  <- "./Amostra_Pessoas_50.txt"
pessoas_51  <- "./Amostra_Pessoas_51.txt"
pessoas_52  <- "./Amostra_Pessoas_52.txt"
pessoas_53  <- "./Amostra_Pessoas_53.txt"

senha <- { "senha-banco" }

# loads the PostgreSQL driver
driver_carregado <- dbDriver("PostgreSQL")

conexao <- dbConnect(driver_carregado, dbname = "censo2010-ibge-dadosabertos-dataleve", host = "127.0.0.1", port = 5432, user = "administrador-banco", password = senha)
rm(senha) 


pessoas_lidos_11    <- read.SAScii(pessoas_11,dicionario,beginline=1,buffersize=1000)
dbWriteTable(conexao, c("br.pessoas.censo2010","censo2010pessoas"), value = pessoas_lidos_11, append = TRUE, row.names = FALSE)
#rm(pessoas_lidos_11)

pessoas_lidos_12    <- read.SAScii(pessoas_12,dicionario,beginline=1,buffersize=1000)
dbWriteTable(conexao, c("br.pessoas.censo2010","censo2010pessoas"), value = pessoas_lidos_12, append = TRUE, row.names = FALSE)
#rm(pessoas_lidos_12)

pessoas_lidos_13    <- read.SAScii(pessoas_13,dicionario,beginline=1,buffersize=1000)
dbWriteTable(conexao, c("br.pessoas.censo2010","censo2010pessoas"), value = pessoas_lidos_13, append = TRUE, row.names = FALSE)
#rm(pessoas_lidos_13)

pessoas_lidos_14    <- read.SAScii(pessoas_14,dicionario,beginline=1,buffersize=1000)
dbWriteTable(conexao, c("br.pessoas.censo2010","censo2010pessoas"), value = pessoas_lidos_14, append = TRUE, row.names = FALSE)
#rm(pessoas_lidos_14)

pessoas_lidos_15    <- read.SAScii(pessoas_15,dicionario,beginline=1,buffersize=1000)
dbWriteTable(conexao, c("br.pessoas.censo2010","censo2010pessoas"), value = pessoas_lidos_15, append = TRUE, row.names = FALSE)
#rm(pessoas_lidos_15)

pessoas_lidos_16    <- read.SAScii(pessoas_16,dicionario,beginline=1,buffersize=1000)
dbWriteTable(conexao, c("br.pessoas.censo2010","censo2010pessoas"), value = pessoas_lidos_16, append = TRUE, row.names = FALSE)
#rm(pessoas_lidos_16)

pessoas_lidos_17    <- read.SAScii(pessoas_17,dicionario,beginline=1,buffersize=1000)
dbWriteTable(conexao, c("br.pessoas.censo2010","censo2010pessoas"), value = pessoas_lidos_17, append = TRUE, row.names = FALSE)
#rm(pessoas_lidos_17)

pessoas_lidos_21    <- read.SAScii(pessoas_21,dicionario,beginline=1,buffersize=1000)
dbWriteTable(conexao, c("br.pessoas.censo2010","censo2010pessoas"), value = pessoas_lidos_21, append = TRUE, row.names = FALSE)
#rm(pessoas_lidos_21)

pessoas_lidos_22    <- read.SAScii(pessoas_22,dicionario,beginline=1,buffersize=1000)
dbWriteTable(conexao, c("br.pessoas.censo2010","censo2010pessoas"), value = pessoas_lidos_22, append = TRUE, row.names = FALSE)
#rm(pessoas_lidos_22)

pessoas_lidos_23    <- read.SAScii(pessoas_23,dicionario,beginline=1,buffersize=1000)
dbWriteTable(conexao, c("br.pessoas.censo2010","censo2010pessoas"), value = pessoas_lidos_23, append = TRUE, row.names = FALSE)
#rm(pessoas_lidos_23)

pessoas_lidos_24    <- read.SAScii(pessoas_24,dicionario,beginline=1,buffersize=1000)
dbWriteTable(conexao, c("br.pessoas.censo2010","censo2010pessoas"), value = pessoas_lidos_24, append = TRUE, row.names = FALSE)
rm(pessoas_lidos_24)

pessoas_lidos_25    <- read.SAScii(pessoas_25,dicionario,beginline=1,buffersize=1000)
dbWriteTable(conexao, c("br.pessoas.censo2010","censo2010pessoas"), value = pessoas_lidos_25, append = TRUE, row.names = FALSE)
rm(pessoas_lidos_25)

pessoas_lidos_26    <- read.SAScii(pessoas_26,dicionario,beginline=1,buffersize=1000)
dbWriteTable(conexao, c("br.pessoas.censo2010","censo2010pessoas"), value = pessoas_lidos_26, append = TRUE, row.names = FALSE)
rm(pessoas_lidos_26)

pessoas_lidos_27    <- read.SAScii(pessoas_27,dicionario,beginline=1,buffersize=1000)
dbWriteTable(conexao, c("br.pessoas.censo2010","censo2010pessoas"), value = pessoas_lidos_27, append = TRUE, row.names = FALSE)
rm(pessoas_lidos_27)

pessoas_lidos_28    <- read.SAScii(pessoas_28,dicionario,beginline=1,buffersize=1000)
dbWriteTable(conexao, c("br.pessoas.censo2010","censo2010pessoas"), value = pessoas_lidos_28, append = TRUE, row.names = FALSE)
rm(pessoas_lidos_28)

pessoas_lidos_29    <- read.SAScii(pessoas_29,dicionario,beginline=1,buffersize=1000)
dbWriteTable(conexao, c("br.pessoas.censo2010","censo2010pessoas"), value = pessoas_lidos_29, append = TRUE, row.names = FALSE)
rm(pessoas_lidos_29)

pessoas_lidos_31    <- read.SAScii(pessoas_31,dicionario,beginline=1,buffersize=1000)
dbWriteTable(conexao, c("br.pessoas.censo2010","censo2010pessoas"), value = pessoas_lidos_31, append = TRUE, row.names = FALSE)
rm(pessoas_lidos_31)

pessoas_lidos_32    <- read.SAScii(pessoas_32,dicionario,beginline=1,buffersize=1000)
dbWriteTable(conexao, c("br.pessoas.censo2010","censo2010pessoas"), value = pessoas_lidos_32, append = TRUE, row.names = FALSE)
rm(pessoas_lidos_32)

pessoas_lidos_33    <- read.SAScii(pessoas_33,dicionario,beginline=1,buffersize=1000)
dbWriteTable(conexao, c("br.pessoas.censo2010","censo2010pessoas"), value = pessoas_lidos_33, append = TRUE, row.names = FALSE)
#rm(pessoas_lidos_33)

pessoas_lidos_35_interior  <- read.SAScii(pessoas_35_interior,dicionario,beginline=1,buffersize=1000)
dbWriteTable(conexao, c("br.pessoas.censo2010","censo2010pessoas"), value = pessoas_lidos_35_interior, append = TRUE, row.names = FALSE)
rm(pessoas_lidos_35_interior)

pessoas_lidos_35    <-  read.SAScii(pessoas_35,dicionario,beginline=1,buffersize=1000)
dbWriteTable(conexao, c("br.pessoas.censo2010","censo2010pessoas"), value = pessoas_lidos_35, append = TRUE, row.names = FALSE)
rm(pessoas_lidos_35)

pessoas_lidos_41    <-  read.SAScii(pessoas_41,dicionario,beginline=1,buffersize=1000)
dbWriteTable(conexao, c("br.pessoas.censo2010","censo2010pessoas"), value = pessoas_lidos_41, append = TRUE, row.names = FALSE)
rm(pessoas_lidos_41)

pessoas_lidos_42    <-  read.SAScii(pessoas_42,dicionario,beginline=1,buffersize=1000)
dbWriteTable(conexao, c("br.pessoas.censo2010","censo2010pessoas"), value = pessoas_lidos_42, append = TRUE, row.names = FALSE)
#rm(pessoas_lidos_42)

pessoas_lidos_43    <-  read.SAScii(pessoas_43,dicionario,beginline=1,buffersize=1000)
dbWriteTable(conexao, c("br.pessoas.censo2010","censo2010pessoas"), value = pessoas_lidos_43, append = TRUE, row.names = FALSE)
#rm(pessoas_lidos_43)

pessoas_lidos_50    <-  read.SAScii(pessoas_50,dicionario,beginline=1,buffersize=1000)
dbWriteTable(conexao, c("br.pessoas.censo2010","censo2010pessoas"), value = pessoas_lidos_50, append = TRUE, row.names = FALSE)
#rm(pessoas_lidos_50)

pessoas_lidos_51    <-  read.SAScii(pessoas_51,dicionario,beginline=1,buffersize=1000)
dbWriteTable(conexao, c("br.pessoas.censo2010","censo2010pessoas"), value = pessoas_lidos_51, append = TRUE, row.names = FALSE)
#rm(pessoas_lidos_51)

pessoas_lidos_52    <-  read.SAScii(pessoas_52,dicionario,beginline=1,buffersize=1000)
dbWriteTable(conexao, c("br.pessoas.censo2010","censo2010pessoas"), value = pessoas_lidos_52, append = TRUE, row.names = FALSE)
#rm(pessoas_lidos_52)

pessoas_lidos_53    <-  read.SAScii(pessoas_53,dicionario,beginline=1,buffersize=1000)
dbWriteTable(conexao, c("br.pessoas.censo2010","censo2010pessoas"), value = pessoas_lidos_53, append = TRUE, row.names = FALSE)
#rm(pessoas_lidos_53)

##########################################################################################
# Mortalidade
##########################################################################################

##########################################################################################
# Emigracao
##########################################################################################


```

```{r obtem_iconv, include=FALSE, eval=FALSE}
sistema <- plataforma()

switch(sistema,
windows={
system("cmd /c chcp 1252 && csvcut -e iso-8859-1 -n basicos_todos ")
  
},
linux={
  
},
osx={
  
}
)

```





```{r instalando_ferramentas_python_banco, fig.cap ="Instalação do pgcli via Python do QGIS", eval=FALSE}
system("cmd /c python -m pip install -U --user --trusted-host pypi.org --trusted-host files.pythonhosted.org --trusted-host pypi.python.org pgcli")
```

```{sql, eval=FALSE}
-- Apagando usuario "administrador-banco"
DROP ROLE IF EXISTS "administrador-banco";
```

```{r sql_apaga_usuario_banco, fig.cap ="Apagar para recriar o usuario adaminitrador do banco", eval=FALSE}
apaga_usuario_administrador <-
"
DROP ROLE IF EXISTS \"administrador-banco\";
"
Sys.setenv(postgres_apaga_usuario_administrador=apaga_usuario_administrador)

system("cmd /c chcp 1252 &&  set PGPASSWORD=Acfolley007 && set %postgres_apaga_usuario_administrador% ")

```

```{r sql_cria_usuario_e_senha, eval=FALSE}

CREATE ROLE "administrador-banco" LOGIN
  ENCRYPTED PASSWORD 'md51e565a9f3186879158f90e8a2f194978'
  SUPERUSER INHERIT CREATEDB CREATEROLE REPLICATION;
COMMENT ON ROLE "administrador-banco" IS 'Administrador do Banco de Dados Abertos.';
```

```{r sql_cria_banco, eval=FALSE}

-- DROP DATABASE "censo2010-ibge-microdados-site";

CREATE DATABASE "censo2010-ibge-microdados-site"
  WITH OWNER = "administrador-banco"
       ENCODING = 'UTF8'
       TABLESPACE = pg_default
       LC_COLLATE = 'pt_BR.UTF-8'
       LC_CTYPE = 'pt_BR.UTF-8'
       CONNECTION LIMIT = -1;
```

```{r sql_comenta_banco, eval=FALSE}

COMMENT ON DATABASE "censo2010-ibge-microdados-site"
  IS 'Banco de Dados Abertos
CENSO 2010 do IBGE
censo2010-ibge-microdados-site
';
```

```{r sql_cria_esquemas, eval=FALSE}

DROP SCHEMA IF EXISTS "microdados.agregados.setor.censo2010";

CREATE SCHEMA "microdados.agregados.setor.censo2010"
  AUTHORIZATION "administrador-banco";

DO
$criacao_esquemas_agregados_setor$
DECLARE
 estado   varchar[] := '{}';
 contador integer; 
BEGIN 
	estado[0]  := 'ac';    -- Acre
	estado[1]  := 'al';    -- Alagoas
	estado[2]  := 'ap';    -- Amapa
	estado[3]  := 'am';    -- amazonas
	estado[4]  := 'ba';    -- Bahia
	estado[5]  := 'ce';    -- Ceara
	estado[6]  := 'df';    -- Distrito Federal
	estado[7]  := 'es';    -- Espírito Santo
	estado[8]  := 'go';    -- Goias
	estado[9]  := 'ma';    -- Maranhao
	estado[10] := 'mt';    -- Mato Grosso
	estado[11] := 'ms';    -- Mato Grosso do Sul
	estado[12] := 'mg';    -- Minas Gerais
	estado[13] := 'pa';    -- Para 
	estado[14] := 'pb';    -- Paraiba
	estado[15] := 'pe';    -- Pernambuco
	estado[16] := 'pi';    -- Piaui
	estado[17] := 'pr';    -- Parana
	estado[18] := 'rj';    -- Rio de Janeiro
	estado[19] := 'rn';    -- Rio Grande do Norte
	estado[20] := 'rs';    -- Rio Grande do Sul
	estado[21] := 'ro';    -- Rondonia
	estado[22] := 'rr';    -- Roraima
	estado[23] := 'sc';    -- Santa Catarina
	estado[24] := 'sp';    -- Sao Paulo
	estado[25] := 'se';    -- Sergipe
	estado[26] := 'to';    -- Tocantins
 
   FOR contador IN 0..26 LOOP
      execute 'DROP SCHEMA IF EXISTS "microdados.agregados.setor.censo2010.'|| estado[contador] ||'" ';
      execute 'CREATE SCHEMA "microdados.agregados.setor.censo2010.'|| estado[contador] ||'" AUTHORIZATION "administrador-banco"';
      --Raise Notice estado ;
   END LOOP;
END
$criacao_esquemas_agregados_setor$
;


DROP SCHEMA IF EXISTS "microdados.amostra.domicilios.censo2010";

CREATE SCHEMA "microdados.amostra.domicilios.censo2010"
  AUTHORIZATION "administrador-banco";

DO
$criacao_esquemas_estados_domicilios$
DECLARE
 estado   varchar[] := '{}';
 contador integer; 
BEGIN 
	estado[0]  := 'ac';    -- Acre
	estado[1]  := 'al';    -- Alagoas
	estado[2]  := 'ap';    -- Amapa
	estado[3]  := 'am';    -- amazonas
	estado[4]  := 'ba';    -- Bahia
	estado[5]  := 'ce';    -- Ceara
	estado[6]  := 'df';    -- Distrito Federal
	estado[7]  := 'es';    -- Espírito Santo
	estado[8]  := 'go';    -- Goias
	estado[9]  := 'ma';    -- Maranhao
	estado[10] := 'mt';    -- Mato Grosso
	estado[11] := 'ms';    -- Mato Grosso do Sul
	estado[12] := 'mg';    -- Minas Gerais
	estado[13] := 'pa';    -- Para 
	estado[14] := 'pb';    -- Paraiba
	estado[15] := 'pe';    -- Pernambuco
	estado[16] := 'pi';    -- Piaui
	estado[17] := 'pr';    -- Parana
	estado[18] := 'rj';    -- Rio de Janeiro
	estado[19] := 'rn';    -- Rio Grande do Norte
	estado[20] := 'rs';    -- Rio Grande do Sul
	estado[21] := 'ro';    -- Rondonia
	estado[22] := 'rr';    -- Roraima
	estado[23] := 'sc';    -- Santa Catarina
	estado[24] := 'sp';    -- Sao Paulo
	estado[25] := 'se';    -- Sergipe
	estado[26] := 'to';    -- Tocantins
 
   FOR contador IN 0..26 LOOP
      execute 'DROP SCHEMA IF EXISTS "microdados.amostra.domicilios.censo2010.'|| estado[contador] ||'" ';
      execute 'CREATE SCHEMA "microdados.amostra.domicilios.censo2010.'|| estado[contador] ||'" AUTHORIZATION "administrador-banco"';
      --Raise Notice estado ;
   END LOOP;
END
$criacao_esquemas_estados_domicilios$
;

DROP SCHEMA IF EXISTS "microdados.amostra.emigracao-internacional.censo2010";

CREATE SCHEMA "microdados.amostra.emigracao-internacional.censo2010"
  AUTHORIZATION "administrador-banco";

DO
$criacao_esquemas_estados_emigracao_internacional$
DECLARE
 estado   varchar[] := '{}';
 contador integer; 
BEGIN 
	estado[0]  := 'ac';    -- Acre
	estado[1]  := 'al';    -- Alagoas
	estado[2]  := 'ap';    -- Amapa
	estado[3]  := 'am';    -- amazonas
	estado[4]  := 'ba';    -- Bahia
	estado[5]  := 'ce';    -- Ceara
	estado[6]  := 'df';    -- Distrito Federal
	estado[7]  := 'es';    -- Espírito Santo
	estado[8]  := 'go';    -- Goias
	estado[9]  := 'ma';    -- Maranhao
	estado[10] := 'mt';    -- Mato Grosso
	estado[11] := 'ms';    -- Mato Grosso do Sul
	estado[12] := 'mg';    -- Minas Gerais
	estado[13] := 'pa';    -- Para 
	estado[14] := 'pb';    -- Paraiba
	estado[15] := 'pe';    -- Pernambuco
	estado[16] := 'pi';    -- Piaui
	estado[17] := 'pr';    -- Parana
	estado[18] := 'rj';    -- Rio de Janeiro
	estado[19] := 'rn';    -- Rio Grande do Norte
	estado[20] := 'rs';    -- Rio Grande do Sul
	estado[21] := 'ro';    -- Rondonia
	estado[22] := 'rr';    -- Roraima
	estado[23] := 'sc';    -- Santa Catarina
	estado[24] := 'sp';    -- Sao Paulo
	estado[25] := 'se';    -- Sergipe
	estado[26] := 'to';    -- Tocantins
 
   FOR contador IN 0..26 LOOP
      execute 'DROP SCHEMA IF EXISTS "microdados.amostra.emigracao-internacional.censo2010.'|| estado[contador] ||'" ';
      execute 'CREATE SCHEMA "microdados.amostra.emigracao-internacional.censo2010.'|| estado[contador] ||'" AUTHORIZATION "administrador-banco"';
      --Raise Notice estado ;
   END LOOP;
END
$criacao_esquemas_estados_emigracao_internacional$
;

DROP SCHEMA IF EXISTS "microdados.amostra.mortalidade.censo2010";

CREATE SCHEMA "microdados.amostra.mortalidade.censo2010"
  AUTHORIZATION "administrador-banco";

DO
$criacao_esquemas_estados_mortalidadel$
DECLARE
 estado   varchar[] := '{}';
 contador integer; 
BEGIN 
	estado[0]  := 'ac';    -- Acre
	estado[1]  := 'al';    -- Alagoas
	estado[2]  := 'ap';    -- Amapa
	estado[3]  := 'am';    -- amazonas
	estado[4]  := 'ba';    -- Bahia
	estado[5]  := 'ce';    -- Ceara
	estado[6]  := 'df';    -- Distrito Federal
	estado[7]  := 'es';    -- Espírito Santo
	estado[8]  := 'go';    -- Goias
	estado[9]  := 'ma';    -- Maranhao
	estado[10] := 'mt';    -- Mato Grosso
	estado[11] := 'ms';    -- Mato Grosso do Sul
	estado[12] := 'mg';    -- Minas Gerais
	estado[13] := 'pa';    -- Para 
	estado[14] := 'pb';    -- Paraiba
	estado[15] := 'pe';    -- Pernambuco
	estado[16] := 'pi';    -- Piaui
	estado[17] := 'pr';    -- Parana
	estado[18] := 'rj';    -- Rio de Janeiro
	estado[19] := 'rn';    -- Rio Grande do Norte
	estado[20] := 'rs';    -- Rio Grande do Sul
	estado[21] := 'ro';    -- Rondonia
	estado[22] := 'rr';    -- Roraima
	estado[23] := 'sc';    -- Santa Catarina
	estado[24] := 'sp';    -- Sao Paulo
	estado[25] := 'se';    -- Sergipe
	estado[26] := 'to';    -- Tocantins
 
   FOR contador IN 0..26 LOOP
      execute 'DROP SCHEMA IF EXISTS "microdados.amostra.mortalidade.censo2010.'|| estado[contador] ||'" ';
      execute 'CREATE SCHEMA "microdados.amostra.mortalidade.censo2010.'|| estado[contador] ||'" AUTHORIZATION "administrador-banco"';
      --Raise Notice estado ;
   END LOOP;
END
$criacao_esquemas_estados_mortalidadel$
;

DROP SCHEMA IF EXISTS "microdados.amostra.pessoas.censo2010";

CREATE SCHEMA "microdados.amostra.pessoas.censo2010"
  AUTHORIZATION "administrador-banco";

DO
$criacao_esquemas_estados_pessoas$
DECLARE
 estado   varchar[] := '{}';
 contador integer; 
BEGIN 
	estado[0]  := 'ac';    -- Acre
	estado[1]  := 'al';    -- Alagoas
	estado[2]  := 'ap';    -- Amapa
	estado[3]  := 'am';    -- amazonas
	estado[4]  := 'ba';    -- Bahia
	estado[5]  := 'ce';    -- Ceara
	estado[6]  := 'df';    -- Distrito Federal
	estado[7]  := 'es';    -- Espírito Santo
	estado[8]  := 'go';    -- Goias
	estado[9]  := 'ma';    -- Maranhao
	estado[10] := 'mt';    -- Mato Grosso
	estado[11] := 'ms';    -- Mato Grosso do Sul
	estado[12] := 'mg';    -- Minas Gerais
	estado[13] := 'pa';    -- Para 
	estado[14] := 'pb';    -- Paraiba
	estado[15] := 'pe';    -- Pernambuco
	estado[16] := 'pi';    -- Piaui
	estado[17] := 'pr';    -- Parana
	estado[18] := 'rj';    -- Rio de Janeiro
	estado[19] := 'rn';    -- Rio Grande do Norte
	estado[20] := 'rs';    -- Rio Grande do Sul
	estado[21] := 'ro';    -- Rondonia
	estado[22] := 'rr';    -- Roraima
	estado[23] := 'sc';    -- Santa Catarina
	estado[24] := 'sp';    -- Sao Paulo
	estado[25] := 'se';    -- Sergipe
	estado[26] := 'to';    -- Tocantins
 
   FOR contador IN 0..26 LOOP
      execute 'DROP SCHEMA IF EXISTS "microdados.amostra.pessoas.censo2010.'|| estado[contador] ||'" ';
      execute 'CREATE SCHEMA "microdados.amostra.pessoas.censo2010.'|| estado[contador] ||'" AUTHORIZATION "administrador-banco"';
      --Raise Notice estado ;
   END LOOP;
END
$criacao_esquemas_estados_pessoas$
;


DROP EXTENSION IF EXISTS postgis;
CREATE EXTENSION postgis SCHEMA public VERSION "2.5.3";

DROP TABLE IF EXISTS "microdados.amostra.domicilios.censo2010"."censo2010area_de_ponderacao1";
CREATE TABLE "microdados.amostra.domicilios.censo2010"."censo2010area_de_ponderacao1"
(
  chave integer,
  id serial,
  geom geometry(MultiPolygon,4674),
  count numeric,
  area_pond character varying(254),
  pesquisa varchar(100),
  ano_ref date,
  hora_impor timestamp
)
WITH (
  OIDS=FALSE
);
ALTER TABLE "microdados.amostra.domicilios.censo2010"."censo2010area_de_ponderacao1"
  OWNER TO "administrador-banco";
  
```


## Anexo I - IBGE - CENSO 2010 - Agregados por Setor
### Tabela1 - Endereços do site - Download arquivos Agregados por setor - acesso em 2019/09/02

| **Arquivos** | **site** | **Endereço direto** |
|------------------------------------------------|---------------------------------------------------------------------------------------------------------------------------|-------------------------------------------------------------------------------------------------------------------------------------------------------------|
| Documentacao_Agregado_dos_Setores_20180416.zip | https://www.ibge.gov.br/estatisticas/sociais/populacao/9662-censo-demografico-2010.html?edicao=10410&t=resultados | ftp://ftp.ibge.gov.br/Censos/Censo_Demografico_2010/Resultados_do_Universo/Agregados_por_Setores_Censitarios/Documentacao_Agregado_dos_Setores_20180416.zip |
| 1_Atualizacoes_20171016.txt | https://www.ibge.gov.br/estatisticas/sociais/populacao/9662-censo-demografico-2010.html?edicao=10410&amp;t=resultados | ftp://ftp.ibge.gov.br/Censos/Censo_Demografico_2010/Resultados_do_Universo/Agregados_por_Setores_Censitarios/1_Atualizacoes_20171016.txt |
| AC_20171016.zip | https://www.ibge.gov.br/estatisticas/sociais/populacao/9662-censo-demografico-2010.html?edicao=10410&amp;amp;t=resultados | ftp://ftp.ibge.gov.br/Censos/Censo_Demografico_2010/Resultados_do_Universo/Agregados_por_Setores_Censitarios/AC_20171016.zip |
| AL_20171016.zip | https://www.ibge.gov.br/estatisticas/sociais/populacao/9662-censo-demografico-2010.html?edicao=10410&amp;t=resultados | ftp://ftp.ibge.gov.br/Censos/Censo_Demografico_2010/Resultados_do_Universo/Agregados_por_Setores_Censitarios/AL_20171016.zip |
| AM_20171016.zip | https://www.ibge.gov.br/estatisticas/sociais/populacao/9662-censo-demografico-2010.html?edicao=10410&amp;t=resultados | ftp://ftp.ibge.gov.br/Censos/Censo_Demografico_2010/Resultados_do_Universo/Agregados_por_Setores_Censitarios/AM_20171016.zip |
| AP_20171016.zip | https://www.ibge.gov.br/estatisticas/sociais/populacao/9662-censo-demografico-2010.html?edicao=10410&amp;t=resultados | ftp://ftp.ibge.gov.br/Censos/Censo_Demografico_2010/Resultados_do_Universo/Agregados_por_Setores_Censitarios/AP_20171016.zip |
| BA_20171016.zip | https://www.ibge.gov.br/estatisticas/sociais/populacao/9662-censo-demografico-2010.html?edicao=10410&amp;t=resultados | ftp://ftp.ibge.gov.br/Censos/Censo_Demografico_2010/Resultados_do_Universo/Agregados_por_Setores_Censitarios/BA_20171016.zip |
| CE_20171016.zip | https://www.ibge.gov.br/estatisticas/sociais/populacao/9662-censo-demografico-2010.html?edicao=10410&amp;t=resultados | ftp://ftp.ibge.gov.br/Censos/Censo_Demografico_2010/Resultados_do_Universo/Agregados_por_Setores_Censitarios/CE_20171016.zip |
| DF_20171016.zip | https://www.ibge.gov.br/estatisticas/sociais/populacao/9662-censo-demografico-2010.html?edicao=10410&amp;t=resultados | ftp://ftp.ibge.gov.br/Censos/Censo_Demografico_2010/Resultados_do_Universo/Agregados_por_Setores_Censitarios/DF_20171016.zip |
| ES_20171016.zip | https://www.ibge.gov.br/estatisticas/sociais/populacao/9662-censo-demografico-2010.html?edicao=10410&amp;t=resultados | ftp://ftp.ibge.gov.br/Censos/Censo_Demografico_2010/Resultados_do_Universo/Agregados_por_Setores_Censitarios/ES_20171016.zip |
| GO_20171016.zip | https://www.ibge.gov.br/estatisticas/sociais/populacao/9662-censo-demografico-2010.html?edicao=10410&amp;t=resultados | ftp://ftp.ibge.gov.br/Censos/Censo_Demografico_2010/Resultados_do_Universo/Agregados_por_Setores_Censitarios/GO_20171016.zip |
| MA_20171016.zip | https://www.ibge.gov.br/estatisticas/sociais/populacao/9662-censo-demografico-2010.html?edicao=10410&amp;t=resultados | ftp://ftp.ibge.gov.br/Censos/Censo_Demografico_2010/Resultados_do_Universo/Agregados_por_Setores_Censitarios/MA_20171016.zip |
| MG_20171016.zip | https://www.ibge.gov.br/estatisticas/sociais/populacao/9662-censo-demografico-2010.html?edicao=10410&amp;t=resultados | ftp://ftp.ibge.gov.br/Censos/Censo_Demografico_2010/Resultados_do_Universo/Agregados_por_Setores_Censitarios/MG_20171016.zip |
| MS_20171016.zip | https://www.ibge.gov.br/estatisticas/sociais/populacao/9662-censo-demografico-2010.html?edicao=10410&amp;t=resultados | ftp://ftp.ibge.gov.br/Censos/Censo_Demografico_2010/Resultados_do_Universo/Agregados_por_Setores_Censitarios/MS_20171016.zip |
| MT_20171016.zip | https://www.ibge.gov.br/estatisticas/sociais/populacao/9662-censo-demografico-2010.html?edicao=10410&amp;t=resultados | ftp://ftp.ibge.gov.br/Censos/Censo_Demografico_2010/Resultados_do_Universo/Agregados_por_Setores_Censitarios/MT_20171016.zip |
| PA_20171016.zip | https://www.ibge.gov.br/estatisticas/sociais/populacao/9662-censo-demografico-2010.html?edicao=10410&amp;t=resultados | ftp://ftp.ibge.gov.br/Censos/Censo_Demografico_2010/Resultados_do_Universo/Agregados_por_Setores_Censitarios/PA_20171016.zip |
| PB_20171016.zip | https://www.ibge.gov.br/estatisticas/sociais/populacao/9662-censo-demografico-2010.html?edicao=10410&amp;t=resultados | ftp://ftp.ibge.gov.br/Censos/Censo_Demografico_2010/Resultados_do_Universo/Agregados_por_Setores_Censitarios/PB_20171016.zip |
| PE_20171016.zip | https://www.ibge.gov.br/estatisticas/sociais/populacao/9662-censo-demografico-2010.html?edicao=10410&amp;t=resultados | ftp://ftp.ibge.gov.br/Censos/Censo_Demografico_2010/Resultados_do_Universo/Agregados_por_Setores_Censitarios/PE_20171016.zip |
| PI_20171016.zip | https://www.ibge.gov.br/estatisticas/sociais/populacao/9662-censo-demografico-2010.html?edicao=10410&amp;t=resultados | ftp://ftp.ibge.gov.br/Censos/Censo_Demografico_2010/Resultados_do_Universo/Agregados_por_Setores_Censitarios/PI_20171016.zip |
| PR_20171016.zip | https://www.ibge.gov.br/estatisticas/sociais/populacao/9662-censo-demografico-2010.html?edicao=10410&amp;t=resultados | ftp://ftp.ibge.gov.br/Censos/Censo_Demografico_2010/Resultados_do_Universo/Agregados_por_Setores_Censitarios/PR_20171016.zip |
| RJ_20171016.zip | https://www.ibge.gov.br/estatisticas/sociais/populacao/9662-censo-demografico-2010.html?edicao=10410&amp;t=resultados | ftp://ftp.ibge.gov.br/Censos/Censo_Demografico_2010/Resultados_do_Universo/Agregados_por_Setores_Censitarios/RJ_20171016.zip |
| RN_20171016.zip | https://www.ibge.gov.br/estatisticas/sociais/populacao/9662-censo-demografico-2010.html?edicao=10410&amp;t=resultados | ftp://ftp.ibge.gov.br/Censos/Censo_Demografico_2010/Resultados_do_Universo/Agregados_por_Setores_Censitarios/RN_20171016.zip |
| RO_20171016.zip | https://www.ibge.gov.br/estatisticas/sociais/populacao/9662-censo-demografico-2010.html?edicao=10410&amp;t=resultados | ftp://ftp.ibge.gov.br/Censos/Censo_Demografico_2010/Resultados_do_Universo/Agregados_por_Setores_Censitarios/RO_20171016.zip |
| RR_20171016.zip | https://www.ibge.gov.br/estatisticas/sociais/populacao/9662-censo-demografico-2010.html?edicao=10410&amp;t=resultados | ftp://ftp.ibge.gov.br/Censos/Censo_Demografico_2010/Resultados_do_Universo/Agregados_por_Setores_Censitarios/RR_20171016.zip |
| RS_20171016.zip | https://www.ibge.gov.br/estatisticas/sociais/populacao/9662-censo-demografico-2010.html?edicao=10410&amp;t=resultados | ftp://ftp.ibge.gov.br/Censos/Censo_Demografico_2010/Resultados_do_Universo/Agregados_por_Setores_Censitarios/RS_20171016.zip |
| SC_20171016.zip | https://www.ibge.gov.br/estatisticas/sociais/populacao/9662-censo-demografico-2010.html?edicao=10410&amp;t=resultados | ftp://ftp.ibge.gov.br/Censos/Censo_Demografico_2010/Resultados_do_Universo/Agregados_por_Setores_Censitarios/SC_20171016.zip |
| SE_20171016.zip | https://www.ibge.gov.br/estatisticas/sociais/populacao/9662-censo-demografico-2010.html?edicao=10410&amp;t=resultados | ftp://ftp.ibge.gov.br/Censos/Censo_Demografico_2010/Resultados_do_Universo/Agregados_por_Setores_Censitarios/SE_20171016.zip |
| SP_Capital_20190823.zip | https://www.ibge.gov.br/estatisticas/sociais/populacao/9662-censo-demografico-2010.html?edicao=10410&amp;t=resultados | ftp://ftp.ibge.gov.br/Censos/Censo_Demografico_2010/Resultados_do_Universo/Agregados_por_Setores_Censitarios/SP_Capital_20190823.zip |
| SP_Exceto_a_Capital_20190207.zip | https://www.ibge.gov.br/estatisticas/sociais/populacao/9662-censo-demografico-2010.html?edicao=10410&amp;t=resultados | ftp://ftp.ibge.gov.br/Censos/Censo_Demografico_2010/Resultados_do_Universo/Agregados_por_Setores_Censitarios/SP_Exceto_a_Capital_20190207.zip |
| TO_20171016.zip | https://www.ibge.gov.br/estatisticas/sociais/populacao/9662-censo-demografico-2010.html?edicao=10410&amp;t=resultados | ftp://ftp.ibge.gov.br/Censos/Censo_Demografico_2010/Resultados_do_Universo/Agregados_por_Setores_Censitarios/TO_20171016.zip |

### Tabela1 - Agregados por setor - Tabela `Basico`

| item | nome_original | nome_banco | Descrição |
|------|---------------------|---------------------------|--------------------------------------------------------------------------------------------------------------------------------------------------------------------------------------------------------------------------------------------------------------------------------------------------------------------------------------------------------------------------------------------------------------------|
| 1 | Cod_setor | **geocodigo** | identificador |
| 2 | Cod_Grandes Regiões | id_grandes_regioes | Codigo das Grandes Regiões |
| 3 | Nome_Grande_Regiao | nome_grandes_regioes | Nome da Grande Região |
| 4 | Cod_UF | id_uf | Codigo da Unidade da Federação |
| 5 | Nome_da_UF | nome_uf | Nome da Unidade da Federação |
| 6 | Cod_meso | id_mesoregiao | Codigo da Meso-Região |
| 7 | Nome_da_meso | nome_mesoregiao | Nome da Meso-Região |
| 8 | Cod_micro | id_microregiao | Codigo da Micro-Região |
| 9 | Nome_da_micro | nome_microregiao | Nome da Micro-Região |
| 10 | Cod_RM | id_regiao_metropolitana | Codigo RIDE |
| 11 | Nome_da_RM | nome_regiao_metropolitana | Nome RIDE |
| 12 | Cod_municipio | id_municipio | Porção do Geocodigo referente ao município |
| 13 | Nome_do_municipio | nome_municipio | Nome do Município |
| 14 | Cod_distrito | id_distrito | Porção do Geocodigo referente ao distrito |
| 15 | Nome_do_distrito | nome_distrito | Nome do Distrito |
| 16 | Cod_subdistrito | id_subdistrito | Porção do Geocodigo referente ao subdistrito |
| 17 | Nome_do_subdistrito | nome_subdistrito | Nome do Subdistrito |
| 18 | Cod_bairro | id_bairro | codigo agregado ao bairro |
| 19 | Nome_do_bairro | nome_bairro | Nome do Bairro |
| 20 | Situacao_setor | situação_setor | - Situação urbana - codigos: 1, 2 e 3 - 1- area urbanizada de cidade ou vila - 2- area não-urbanizada de cidade ou vila - 3- area urbana isolada - Situação rural - codigos: 4, 5, 6, 7 e 8 - 4- Aglomerado rural de extensão urbana - 5- Aglomerado rural isolado - povoado - 6- Aglomerado rural isolado - núcleo - 7- Aglomerado rural isolado - outros aglomerados - 8- Zona rural, exclusive aglomerado rural |
| 21 | Tipo_setor | tipo_setor | Tipo do Setor |
| 22 | V001 | **V001** | Domicílios particulares  permanentes ou pessoas responsaveis por  domicílios particulares permanentes |
| 23 | V002 | **V002** | Moradores em domicílios  particulares permanentes ou população residente  em domicílios particulares permanentes |
| 24 | V003 | **V003** | Média do número de moradores em domicílios particulares  permanentes (obtida pela  divisão de Var2 por Var1) |
| 25 | V004 | **V004** | Variância do número de  moradores em domicílios particulares permanentes |
| 26 | V005 | **V005** | Valor do rendimento nominal  médio mensal das pessoas responsaveis por domicílios particulares permanentes  (com e sem rendimento) |
| 27 | V006 | **V006** | Variância do rendimento  nominal mensal das pessoas  responsaveis por domicílios  particulares permanentes  (com e sem rendimento) |
| 28 | V007 | **V007** | Valor do rendimento nominal médio mensal das pessoas  responsaveis por domicílios  particulares permanentes  (com rendimento) |
| 29 | V008 | **V008** | Variância do rendimento nominal mensal das pessoas responsaveis  por domicílios particulares  permanentes (com rendimento) |
| 30 | V009 | **V009** | Valor do rendimento nominal médio  mensal das pessoas de 10 anos ou  mais de idade (com e sem rendimento) |
| 31 | V010 | **V010** | Variância do rendimento nominal  mensal das pessoas de 10 anos ou  mais de idade (com e sem rendimento) |
| 32 | V011 | **V011** | Valor do rendimento nominal médio  mensal das pessoas de 10 anos ou  mais de idade (com rendimento) |
| 33 | V012 | **V012** | Variância do rendimento nominal mensal  das pessoas de 10 anos ou mais de idade (com rendimento) |


## Anexo II - IBGE - CENSO 2010 - Microdados da Amostra
### Tabela1 - Endereços do site - Download arquivos Microdados da Amostra - acesso em 2019/09/02

| **Arquivos** | **site** | **Endereço direto** |
|:------------:|:-------------------------------------------------------------------------------------------------------------------------:|:-------------------------------------------------------------------------------------------------------:|
| RO.zip | https://www.ibge.gov.br/estatisticas/sociais/populacao/9662-censo-demografico-2010.html?edicao=10410&t=resultados | ftp://ftp.ibge.gov.br/Censos/Censo_Demografico_2010/Resultados_Gerais_da_Amostra/Microdados/RO.zip, |
| AC.zip | https://www.ibge.gov.br/estatisticas/sociais/populacao/9662-censo-demografico-2010.html?edicao=10410&amp;t=resultados | ftp://ftp.ibge.gov.br/Censos/Censo_Demografico_2010/Resultados_Gerais_da_Amostra/Microdados/AC.zip, |
| AM.zip | https://www.ibge.gov.br/estatisticas/sociais/populacao/9662-censo-demografico-2010.html?edicao=10410&amp;amp;t=resultados | ftp://ftp.ibge.gov.br/Censos/Censo_Demografico_2010/Resultados_Gerais_da_Amostra/Microdados/AM.zip, |
| RR.zip | https://www.ibge.gov.br/estatisticas/sociais/populacao/9662-censo-demografico-2010.html?edicao=10410&amp;t=resultados | ftp://ftp.ibge.gov.br/Censos/Censo_Demografico_2010/Resultados_Gerais_da_Amostra/Microdados/RR.zip, |
| PA.zip | https://www.ibge.gov.br/estatisticas/sociais/populacao/9662-censo-demografico-2010.html?edicao=10410&amp;t=resultados | ftp://ftp.ibge.gov.br/Censos/Censo_Demografico_2010/Resultados_Gerais_da_Amostra/Microdados/PA.zip, |
| AP.zip | https://www.ibge.gov.br/estatisticas/sociais/populacao/9662-censo-demografico-2010.html?edicao=10410&amp;t=resultados | ftp://ftp.ibge.gov.br/Censos/Censo_Demografico_2010/Resultados_Gerais_da_Amostra/Microdados/AP.zip, |
| TO.zip | https://www.ibge.gov.br/estatisticas/sociais/populacao/9662-censo-demografico-2010.html?edicao=10410&amp;t=resultados | ftp://ftp.ibge.gov.br/Censos/Censo_Demografico_2010/Resultados_Gerais_da_Amostra/Microdados/TO.zip, |
| MA.zip | https://www.ibge.gov.br/estatisticas/sociais/populacao/9662-censo-demografico-2010.html?edicao=10410&amp;t=resultados | ftp://ftp.ibge.gov.br/Censos/Censo_Demografico_2010/Resultados_Gerais_da_Amostra/Microdados/MA.zip, |
| PI.zip | https://www.ibge.gov.br/estatisticas/sociais/populacao/9662-censo-demografico-2010.html?edicao=10410&amp;t=resultados | ftp://ftp.ibge.gov.br/Censos/Censo_Demografico_2010/Resultados_Gerais_da_Amostra/Microdados/PI.zip, |
| CE.zip | https://www.ibge.gov.br/estatisticas/sociais/populacao/9662-censo-demografico-2010.html?edicao=10410&amp;t=resultados | ftp://ftp.ibge.gov.br/Censos/Censo_Demografico_2010/Resultados_Gerais_da_Amostra/Microdados/CE.zip, |
| RN.zip | https://www.ibge.gov.br/estatisticas/sociais/populacao/9662-censo-demografico-2010.html?edicao=10410&amp;t=resultados | ftp://ftp.ibge.gov.br/Censos/Censo_Demografico_2010/Resultados_Gerais_da_Amostra/Microdados/RN.zip, |
| PB.zip | https://www.ibge.gov.br/estatisticas/sociais/populacao/9662-censo-demografico-2010.html?edicao=10410&amp;t=resultados | ftp://ftp.ibge.gov.br/Censos/Censo_Demografico_2010/Resultados_Gerais_da_Amostra/Microdados/PB.zip, |
| PE.zip | https://www.ibge.gov.br/estatisticas/sociais/populacao/9662-censo-demografico-2010.html?edicao=10410&amp;t=resultados | ftp://ftp.ibge.gov.br/Censos/Censo_Demografico_2010/Resultados_Gerais_da_Amostra/Microdados/PE.zip, |
| AL.zip | https://www.ibge.gov.br/estatisticas/sociais/populacao/9662-censo-demografico-2010.html?edicao=10410&amp;t=resultados | ftp://ftp.ibge.gov.br/Censos/Censo_Demografico_2010/Resultados_Gerais_da_Amostra/Microdados/AL.zip, |
| SE.zip | https://www.ibge.gov.br/estatisticas/sociais/populacao/9662-censo-demografico-2010.html?edicao=10410&amp;t=resultados | ftp://ftp.ibge.gov.br/Censos/Censo_Demografico_2010/Resultados_Gerais_da_Amostra/Microdados/SE.zip, |
| BA.zip | https://www.ibge.gov.br/estatisticas/sociais/populacao/9662-censo-demografico-2010.html?edicao=10410&amp;t=resultados | ftp://ftp.ibge.gov.br/Censos/Censo_Demografico_2010/Resultados_Gerais_da_Amostra/Microdados/BA.zip, |
| MG.zip | https://www.ibge.gov.br/estatisticas/sociais/populacao/9662-censo-demografico-2010.html?edicao=10410&amp;t=resultados | ftp://ftp.ibge.gov.br/Censos/Censo_Demografico_2010/Resultados_Gerais_da_Amostra/Microdados/MG.zip, |
| ES.zip | https://www.ibge.gov.br/estatisticas/sociais/populacao/9662-censo-demografico-2010.html?edicao=10410&amp;t=resultados | ftp://ftp.ibge.gov.br/Censos/Censo_Demografico_2010/Resultados_Gerais_da_Amostra/Microdados/ES.zip, |
| RJ.zip | https://www.ibge.gov.br/estatisticas/sociais/populacao/9662-censo-demografico-2010.html?edicao=10410&amp;t=resultados | ftp://ftp.ibge.gov.br/Censos/Censo_Demografico_2010/Resultados_Gerais_da_Amostra/Microdados/RJ.zip, |
| SP1.zip | https://www.ibge.gov.br/estatisticas/sociais/populacao/9662-censo-demografico-2010.html?edicao=10410&amp;t=resultados | ftp://ftp.ibge.gov.br/Censos/Censo_Demografico_2010/Resultados_Gerais_da_Amostra/Microdados/SP1.zip, |
| SP2_RM.zip | https://www.ibge.gov.br/estatisticas/sociais/populacao/9662-censo-demografico-2010.html?edicao=10410&amp;t=resultados | ftp://ftp.ibge.gov.br/Censos/Censo_Demografico_2010/Resultados_Gerais_da_Amostra/Microdados/SP2_RM.zip, |
| PR.zip | https://www.ibge.gov.br/estatisticas/sociais/populacao/9662-censo-demografico-2010.html?edicao=10410&amp;t=resultados | ftp://ftp.ibge.gov.br/Censos/Censo_Demografico_2010/Resultados_Gerais_da_Amostra/Microdados/PR.zip, |
| SC.zip | https://www.ibge.gov.br/estatisticas/sociais/populacao/9662-censo-demografico-2010.html?edicao=10410&amp;t=resultados | ftp://ftp.ibge.gov.br/Censos/Censo_Demografico_2010/Resultados_Gerais_da_Amostra/Microdados/SC.zip, |
| RS.zip | https://www.ibge.gov.br/estatisticas/sociais/populacao/9662-censo-demografico-2010.html?edicao=10410&amp;t=resultados | ftp://ftp.ibge.gov.br/Censos/Censo_Demografico_2010/Resultados_Gerais_da_Amostra/Microdados/RS.zip, |
| MS.zip | https://www.ibge.gov.br/estatisticas/sociais/populacao/9662-censo-demografico-2010.html?edicao=10410&amp;t=resultados | ftp://ftp.ibge.gov.br/Censos/Censo_Demografico_2010/Resultados_Gerais_da_Amostra/Microdados/MS.zip, |
| MT.zip | https://www.ibge.gov.br/estatisticas/sociais/populacao/9662-censo-demografico-2010.html?edicao=10410&amp;t=resultados | ftp://ftp.ibge.gov.br/Censos/Censo_Demografico_2010/Resultados_Gerais_da_Amostra/Microdados/MT.zip, |
| GO.zip | https://www.ibge.gov.br/estatisticas/sociais/populacao/9662-censo-demografico-2010.html?edicao=10410&amp;t=resultados | ftp://ftp.ibge.gov.br/Censos/Censo_Demografico_2010/Resultados_Gerais_da_Amostra/Microdados/GO.zip, |
| DF.zip | https://www.ibge.gov.br/estatisticas/sociais/populacao/9662-censo-demografico-2010.html?edicao=10410&amp;t=resultados | ftp://ftp.ibge.gov.br/Censos/Censo_Demografico_2010/Resultados_Gerais_da_Amostra/Microdados/DF.zip |

### Tabela2-Microdados da Amostra - Domicílios:
| variável | nome | descrição |
|----------|--------------------------------------------------------------------------------------------------------------------------------|------------------------------------------------------------------------------------------------------------------------------------------------------------------------------------------------------------------------------------------------------------------------------------------------------------------------------------------------------------------------------------------------------------------------------------------------------------|
| v0001 | unidade da federação: | 11- Rondônia 12- acre 13- amazonas 14- Roraima 15- pará 16- amapá 17- Tocantins 21- maranhão 22- Piauí 23- ceará 24- rio grande do norte 25- paraíba 26- Pernambuco 27- alagoas 28- Sergipe 29- bahia 31- minas gerais 32- espírito santo 33- rio de janeiro 35- são Paulo 41- paraná 42- santa catarina 43- rio grande do sul 50- mato grosso do sul 51- mato grosso 52- goiás 53- distrito federal |
| v0002 | código do município |  |
| v0011 | área de ponderação |  |
| v0300 | controle |  |
| v0010 | peso amostral |  |
| v1001 | região geográfica: | 1- região norte (uf=11 a 17) 2- região nordeste (uf=21 a 29)   3- região sudeste (uf=31 a 33 e 35) 4- região sul (uf=41 a 43) 5- região centro-oeste (uf=50 a 53) |
| v1002 | código da mesorregião: | a relação de códigos encontra-se no arquivo: |
| v1003 | código da microrregião: | a relação de códigos encontra-se no arquivo: |
| v1004 | código da região metropolitana:a relação de códigos encontra-se no arquivo: |  |
| v1006 | situação do domicílio: | 1- urbana 2- rural |
| v4001 | espécie de unidade visitada: | 01- domicílio particular permanente ocupado  02- domicílio particular permanente ocupado sem entrevista realizada  05- domicílio particular improvisado ocupado  06- domicílio coletivo com morador |
| v4002 | tipo de espécie: | 11- casa 12- casa de vila ou em condomínio 13- apartamento 14- habitação em: casa de cômodos, cortiço ou cabeça de porco 15- oca ou maloca  51- tenda ou barraca 52- dentro de estabelecimento 53- outro (vagão, trailer, gruta, etc) 61- asilo, orfanato e similares  com morador 62- hotel, pensão e similares com morador 63- alojamento de trabalhadores com morador 64- penitenciária, presídio ou casa de detenção com morador 65- outro com morador |
| v0201 | domicílio, condição de ocupação: | 1- próprio de algum morador - já pago 2- próprio de algum morador - ainda pagando 3- alugado 4- cedido por empregador 5- cedido de outra forma 6- outra condiçãobranco |
| v2011 | valor do aluguel (em reais) |  |
| v2012 | aluguel em nº de salários mínimos |  |
| v0202 | material predominante, paredes externas: | 1- alvenaria com revestimento 2- alvenaria sem revestimento 3- madeira apropriada para construção (aparelhada) 4- taipa revestida 5- taipa não revestida 6- madeira aproveitada 7- palha8- outro matéria l9- sem paredebranco |
| v0203 | cômodos, número: | - branco- 1 a 30 |
| v6203 | densidade de morador/cômodo |  |
| v0204 | cômodos como dormitório, número: | - branco- 1 a 15 |
| v6204 | densidade de morador / dormitório |  |
| v0205 | banheiros de uso exclusivo, número: | 0- zero banheiros 1- um banheiro 2- dois banheiros 3- três banheiros 4- quatro banheiros 5- cinco banheiros 6- seis banheiros 7- sete banheiros 8- oito banheiros 9- nove ou mais banheirosbranco |
| v0206 | sanitário ou buraco para dejeções, existência: | 1- sim 2- nãobranco |
| v0207 | esgotamento sanitário, tipo: | 1- rede geral de esgoto ou pluvial 2- fossa séptica 3- fossa rudimentar 4- vala5- rio, lago ou mar 6- outro branco |
| v0208 | abastecimento de água, forma: | 01- rede geral de distribuição 02- poço ou nascente na propriedade 03- poço ou nascente fora da propriedade 04- carro-pipa 05- água da chuva armazenada em cisterna 06- água da chuva armazenada de outra forma 07- rios, açudes, lagos e igarapés 08- outra  09- poço ou nascente na aldeia 10- poço ou nascente fora da aldeiabranco |
| v0209 | abastecimento de água, canalização: | 1- sim, em pelo menos um cômodo 2- sim, só na propriedade ou terreno 3- nãobranco |
| v0210 | lixo, destino: | 1- coletado diretamente por serviço de limpeza 2- colocado em caçamba de serviço de limpeza 3- queimado (na propriedade) 4- enterrado (na propriedade) 5- jogado em terreno baldio ou logradouro 6- jogado em rio, lago ou mar 7- tem outro destinobranco |
| v0211 | energia elétrica, existência: | 1- sim, de companhia distribuidora 2- sim, de outras fontes 3- não existe energia elétricabranco |
| v0212 | existência de medidor ou relógio, energia elétrica, companhia distribuidora: | 1- sim, de uso exclusivo 2- sim, de uso comum  3- não tem medidor ou relógiobranco |
| v0213 | rádio, existência: | 1- sim 2- não branco |
| v0214 | televisão, existência: | 1-sim 2-não branco |
| v0215 | máquina de lavar roupa, existência: | 1- sim 2- não branco |
| v0216 | geladeira, existência: | 1- sim 2- não branco |
| v0217 | telefone celular, existência: | 1- sim 2- não branco |
| v0218 | telefone fixo, existência: | 1- sim 2- não branco |
| v0219 | microcomputador, existência: | 1- sim 2- não branco |
| v0220 | microcomputador com acesso à internet, existência: | 1- sim 2- não branco |
| v0221 | motocicleta para uso particular, existência: | 1- sim 2- não branco |
| v0222 | automóvel para uso particular, existência: | 1- sim 2- não branco |
| v0301 | alguma pessoa que morava com você(s) estava morando em outro país em 31 de julho de 2010: | 1- sim 2- não branco |
| v0401 | quantas pessoas moravam neste domicílio em 31 de julho de 2010 |  |
| v0402 | a responsabilidade pelo domicílio é de: | 1- apenas um morador 2- mais de um morador 9- ignoradobranco |
| v0701 | de agosto de 2009 a julho de 2010, faleceu alguma pessoa que morava com você(s)  (inclusive crianças recém-nascidas e idosos): | 1- sim 2- não branco |
| v6529 | rendimento mensal domiciliar em julho de 2010 |  |
| v6530 | rendimento domiciliar, salários mínimos, em julho de 2010 |  |
| v6531 | rendimento domiciliar per capita em julho de 2010 |  |
| v6532 | rendimento domiciliar per capita, em nº de salários mínimos, em julho de 2010 |  |
| v6600 | espécie da unidade doméstica | 1- unipessoal 2- nuclear 3- estendida 4- compostabranco (domicílio coletivo) |
| v6210 |  adequação da moradia | 1- adequada 2- semi-adequada 3- inadequadabranco |
| m0201 | marca de imputação |  |
| m2011 | marca de imputação |  |
| m0202 | marca de imputação |  |
| m0203 | marca de imputação |  |
| m0204 | marca de imputação |  |
| m0205 | marca de imputação |  |
| m0206 | marca de imputação |  |
| m0207 | marca de imputação |  |
| m0208 | marca de imputação |  |
| m0209 | marca de imputação |  |
| m0210 | marca de imputação |  |
| m0211 | marca de imputação |  |
| m0212 | marca de imputação |  |
| m0213 | marca de imputação |  |
| m0214 | marca de imputação |  |
| m0215 | marca de imputação |  |
| m0216 | marca de imputação |  |
| m0217 | marca de imputação |  |
| m0218 | marca de imputação |  |
| m0219 | marca de imputação |  |
| m0220 | marca de imputação |  |
| m0221 | marca de imputação |  |
| m0222 | marca de imputação |  |
| m0301 | marca de imputação |  |
| m0401 | marca de imputação |  |
| m0402 | marca de imputação |  |
| m0701 | marca de imputação |  |
| v1005 | situação do setor 1- masculino2- feminino | 1 - área urbanizada 2 - área não urbanizada 3 - área urbanizada isolada 4 - área rural de extensão urbana 5 - aglomerado rural (povoado) 6 - aglomerado rural (núcleo) 7 - aglomerado rural (outros) 8 - área rural exclusive aglomerado rural |

### Tabela1 - Mortalidade


### Tabela1 - Emigração

| var | nome | descrição |
|-------|-----------------------------------------------------|----------------------------------------------------------------------------------------------------------------------------------------------------------------------------------------------------------------------------------------------------------------------------------------------------------------------------------------------------------------------------|
| V0001 | unidade da federação: | 11- rondônia12- acre13- amazonas14- roraima15- pará16- amapá17- tocantins21- maranhão22- piauí23- ceará24- rio grande do norte25- paraíba26- pernambuco27- alagoas28- sergipe29- bahia31- minas gerais32- espírito santo33- rio de janeiro35- são paulo41- paraná42- santa catarina43- rio grande do sul50- mato grosso do sul51- mato grosso52- goiás53- distrito federal |
| V0002 | código do município |  |
| V0011 | área de ponderação |  |
| V0300 | controle |  |
| V0010 | peso amostral |  |
| V1001 | região geográfica: | 1- região norte (uf=11 a 17)2- região nordeste (uf=21 a 29)  3- região sudeste (uf=31 a 33 e 35)4- região sul (uf=41 a 43)5- região centro-oeste (uf=50 a 53) |
| V1002 | código da mesorregião: | a relação de códigos encontra-se no arquivo: |
| V1003 | código da microrregião: | a relação de códigos encontra-se no arquivo: |
| V1004 | código da  região metropolitana: | a relação de códigos encontra-se no arquivo: |
| V1006 | situação do domicílio: | 1- urbana2- rural |
| V0303 | sexo do emigrante: | 1- masculino2- feminino9- ignoradobranco |
| V0304 | ano de nascimento do emigrante: | - branco- 1869 a 2010- 9999 = ignorado |
| V0305 | ano da última partida do emigrante: | - branco- 1869 a 2010- 9999 = ignorado |
| V3061 | país de residência em 31 de julho de 2010  código: | - branco  - a relação de códigos encontra-se no arquivo: ???migração_países_2010 v3061 v6224 v6256 v6266 v6366 v6606.xls??? |
| M0303 | marca de imputação na v0303: | 1- sim2- não |
| M0304 | marca de imputação na v0304: |  |
| M0305 | marca de imputação na v0305: |  |
| M3061 | marca de imputação na v3061: |  |
| V1005 | situação do setor 1- masculino2- feminino | 1 - área urbanizada2 - área não urbanizada3 - área urbanizada isolada4 - área rural de extensão urbana5 - aglomerado rural (povoado)6 - aglomerado rural (núcleo)7 - aglomerado rural (outros)8 - área rural exclusive aglomerado rural |

## Anexo III - IBGE - CENSO 2010 - Malha setorial
### Tabela1 - Endereços do site - Download shapefiles setores censitarios - acesso em 2019/09/02
Endereço para download dos arquivos geográficos:
[https://downloads.ibge.gov.br/downloads_geociencias.htm](https://downloads.ibge.gov.br/downloads_geociencias.htm)

| Arquivos | site | Endereco Direto |
|:--------------------------:|:-------------------------------------------------------:|:-----------------------------------------------------------------------------------------------------------------------------------------------------------------------------------------------:|
| ac_setores_censitarios.zip | https://downloads.ibge.gov.br/downloads_geociencias.htm | ftp://geoftp.ibge.gov.br/organizacao_do_territorio/malhas_territoriais/malhas_de_setores_censitarios__divisoes_intramunicipais/censo_2010/setores_censitarios_shp/ac/ac_setores_censitarios.zip |
| al_setores_censitarios.zip | https://downloads.ibge.gov.br/downloads_geociencias.htm | ftp://geoftp.ibge.gov.br/organizacao_do_territorio/malhas_territoriais/malhas_de_setores_censitarios__divisoes_intramunicipais/censo_2010/setores_censitarios_shp/al/al_setores_censitarios.zip |
| am_setores_censitarios.zip | https://downloads.ibge.gov.br/downloads_geociencias.htm | ftp://geoftp.ibge.gov.br/organizacao_do_territorio/malhas_territoriais/malhas_de_setores_censitarios__divisoes_intramunicipais/censo_2010/setores_censitarios_shp/am/am_setores_censitarios.zip |
| ap_setores_censitarios.zip | https://downloads.ibge.gov.br/downloads_geociencias.htm | ftp://geoftp.ibge.gov.br/organizacao_do_territorio/malhas_territoriais/malhas_de_setores_censitarios__divisoes_intramunicipais/censo_2010/setores_censitarios_shp/ap/ap_setores_censitarios.zip |
| ba_setores_censitarios.zip | https://downloads.ibge.gov.br/downloads_geociencias.htm | ftp://geoftp.ibge.gov.br/organizacao_do_territorio/malhas_territoriais/malhas_de_setores_censitarios__divisoes_intramunicipais/censo_2010/setores_censitarios_shp/ba/ba_setores_censitarios.zip |
| ce_setores_censitarios.zip | https://downloads.ibge.gov.br/downloads_geociencias.htm | ftp://geoftp.ibge.gov.br/organizacao_do_territorio/malhas_territoriais/malhas_de_setores_censitarios__divisoes_intramunicipais/censo_2010/setores_censitarios_shp/ce/ce_setores_censitarios.zip |
| df_setores_censitarios.zip | https://downloads.ibge.gov.br/downloads_geociencias.htm | ftp://geoftp.ibge.gov.br/organizacao_do_territorio/malhas_territoriais/malhas_de_setores_censitarios__divisoes_intramunicipais/censo_2010/setores_censitarios_shp/df/df_setores_censitarios.zip |
| es_setores_censitarios.zip | https://downloads.ibge.gov.br/downloads_geociencias.htm | ftp://geoftp.ibge.gov.br/organizacao_do_territorio/malhas_territoriais/malhas_de_setores_censitarios__divisoes_intramunicipais/censo_2010/setores_censitarios_shp/es/es_setores_censitarios.zip |
| go_setores_censitarios.zip | https://downloads.ibge.gov.br/downloads_geociencias.htm | ftp://geoftp.ibge.gov.br/organizacao_do_territorio/malhas_territoriais/malhas_de_setores_censitarios__divisoes_intramunicipais/censo_2010/setores_censitarios_shp/go/go_setores_censitarios.zip |
| ma_setores_censitarios.zip | https://downloads.ibge.gov.br/downloads_geociencias.htm | ftp://geoftp.ibge.gov.br/organizacao_do_territorio/malhas_territoriais/malhas_de_setores_censitarios__divisoes_intramunicipais/censo_2010/setores_censitarios_shp/ma/ma_setores_censitarios.zip |
| mg_setores_censitarios.zip | https://downloads.ibge.gov.br/downloads_geociencias.htm | ftp://geoftp.ibge.gov.br/organizacao_do_territorio/malhas_territoriais/malhas_de_setores_censitarios__divisoes_intramunicipais/censo_2010/setores_censitarios_shp/mg/mg_setores_censitarios.zip |
| ms_setores_censitarios.zip | https://downloads.ibge.gov.br/downloads_geociencias.htm | ftp://geoftp.ibge.gov.br/organizacao_do_territorio/malhas_territoriais/malhas_de_setores_censitarios__divisoes_intramunicipais/censo_2010/setores_censitarios_shp/ms/ms_setores_censitarios.zip |
| mt_setores_censitarios.zip | https://downloads.ibge.gov.br/downloads_geociencias.htm | ftp://geoftp.ibge.gov.br/organizacao_do_territorio/malhas_territoriais/malhas_de_setores_censitarios__divisoes_intramunicipais/censo_2010/setores_censitarios_shp/mt/mt_setores_censitarios.zip |
| pa_setores_censitarios.zip | https://downloads.ibge.gov.br/downloads_geociencias.htm | ftp://geoftp.ibge.gov.br/organizacao_do_territorio/malhas_territoriais/malhas_de_setores_censitarios__divisoes_intramunicipais/censo_2010/setores_censitarios_shp/pa/pa_setores_censitarios.zip |
| pb_setores_censitarios.zip | https://downloads.ibge.gov.br/downloads_geociencias.htm | ftp://geoftp.ibge.gov.br/organizacao_do_territorio/malhas_territoriais/malhas_de_setores_censitarios__divisoes_intramunicipais/censo_2010/setores_censitarios_shp/pb/pb_setores_censitarios.zip |
| pi_setores_censitarios.zip | https://downloads.ibge.gov.br/downloads_geociencias.htm | ftp://geoftp.ibge.gov.br/organizacao_do_territorio/malhas_territoriais/malhas_de_setores_censitarios__divisoes_intramunicipais/censo_2010/setores_censitarios_shp/pi/pi_setores_censitarios.zip |
| pr_setores_censitarios.zip | https://downloads.ibge.gov.br/downloads_geociencias.htm | ftp://geoftp.ibge.gov.br/organizacao_do_territorio/malhas_territoriais/malhas_de_setores_censitarios__divisoes_intramunicipais/censo_2010/setores_censitarios_shp/pr/pr_setores_censitarios.zip |
| rj_setores_censitarios.zip | https://downloads.ibge.gov.br/downloads_geociencias.htm | ftp://geoftp.ibge.gov.br/organizacao_do_territorio/malhas_territoriais/malhas_de_setores_censitarios__divisoes_intramunicipais/censo_2010/setores_censitarios_shp/rj/rj_setores_censitarios.zip |
| rn_setores_censitarios.zip | https://downloads.ibge.gov.br/downloads_geociencias.htm | ftp://geoftp.ibge.gov.br/organizacao_do_territorio/malhas_territoriais/malhas_de_setores_censitarios__divisoes_intramunicipais/censo_2010/setores_censitarios_shp/rn/rn_setores_censitarios.zip |
| ro_setores_censitarios.zip | https://downloads.ibge.gov.br/downloads_geociencias.htm | ftp://geoftp.ibge.gov.br/organizacao_do_territorio/malhas_territoriais/malhas_de_setores_censitarios__divisoes_intramunicipais/censo_2010/setores_censitarios_shp/ro/ro_setores_censitarios.zip |
| rr_setores_censitarios.zip | https://downloads.ibge.gov.br/downloads_geociencias.htm | ftp://geoftp.ibge.gov.br/organizacao_do_territorio/malhas_territoriais/malhas_de_setores_censitarios__divisoes_intramunicipais/censo_2010/setores_censitarios_shp/rr/rr_setores_censitarios.zip |
| rs_setores_censitarios.zip | https://downloads.ibge.gov.br/downloads_geociencias.htm | ftp://geoftp.ibge.gov.br/organizacao_do_territorio/malhas_territoriais/malhas_de_setores_censitarios__divisoes_intramunicipais/censo_2010/setores_censitarios_shp/rs/rs_setores_censitarios.zip |
| sc_setores_censitarios.zip | https://downloads.ibge.gov.br/downloads_geociencias.htm | ftp://geoftp.ibge.gov.br/organizacao_do_territorio/malhas_territoriais/malhas_de_setores_censitarios__divisoes_intramunicipais/censo_2010/setores_censitarios_shp/sc/sc_setores_censitarios.zip |
| se_setores_censitarios.zip | https://downloads.ibge.gov.br/downloads_geociencias.htm | ftp://geoftp.ibge.gov.br/organizacao_do_territorio/malhas_territoriais/malhas_de_setores_censitarios__divisoes_intramunicipais/censo_2010/setores_censitarios_shp/se/se_setores_censitarios.zip |
| sp_setores_censitarios.zip | https://downloads.ibge.gov.br/downloads_geociencias.htm | ftp://geoftp.ibge.gov.br/organizacao_do_territorio/malhas_territoriais/malhas_de_setores_censitarios__divisoes_intramunicipais/censo_2010/setores_censitarios_shp/sp/sp_setores_censitarios.zip |
| to_setores_censitarios.zip | https://downloads.ibge.gov.br/downloads_geociencias.htm | ftp://geoftp.ibge.gov.br/organizacao_do_territorio/malhas_territoriais/malhas_de_setores_censitarios__divisoes_intramunicipais/censo_2010/setores_censitarios_shp/to/to_setores_censitarios.zip |

## Anexo IV - IBGE - CENSO 2010 - Malha distrital
### Tabela1 - Endereços do site - Download shapefiles de distritos - acesso em 2019/09/02
Endereço para download dos arquivos geográficos:
[https://downloads.ibge.gov.br/downloads_geociencias.htm](https://downloads.ibge.gov.br/downloads_geociencias.htm)

| Arquivos | site | Endereco Direto |
|:----------------:|:-------------------------------------------------------:|:-------------------------------------------------------------------------------------------------------------------------------------------------------------------------------------:|
| ac_distritos.zip | https://downloads.ibge.gov.br/downloads_geociencias.htm | ftp://geoftp.ibge.gov.br/organizacao_do_territorio/malhas_territoriais/malhas_de_setores_censitarios__divisoes_intramunicipais/censo_2010/setores_censitarios_shp/ac/ac_distritos.zip |
| al_distritos.zip | https://downloads.ibge.gov.br/downloads_geociencias.htm | ftp://geoftp.ibge.gov.br/organizacao_do_territorio/malhas_territoriais/malhas_de_setores_censitarios__divisoes_intramunicipais/censo_2010/setores_censitarios_shp/al/al_distritos.zip |
| am_distritos.zip | https://downloads.ibge.gov.br/downloads_geociencias.htm | ftp://geoftp.ibge.gov.br/organizacao_do_territorio/malhas_territoriais/malhas_de_setores_censitarios__divisoes_intramunicipais/censo_2010/setores_censitarios_shp/am/am_distritos.zip |
| ap_distritos.zip | https://downloads.ibge.gov.br/downloads_geociencias.htm | ftp://geoftp.ibge.gov.br/organizacao_do_territorio/malhas_territoriais/malhas_de_setores_censitarios__divisoes_intramunicipais/censo_2010/setores_censitarios_shp/ap/ap_distritos.zip |
| ba_distritos.zip | https://downloads.ibge.gov.br/downloads_geociencias.htm | ftp://geoftp.ibge.gov.br/organizacao_do_territorio/malhas_territoriais/malhas_de_setores_censitarios__divisoes_intramunicipais/censo_2010/setores_censitarios_shp/ba/ba_distritos.zip |
| ce_distritos.zip | https://downloads.ibge.gov.br/downloads_geociencias.htm | ftp://geoftp.ibge.gov.br/organizacao_do_territorio/malhas_territoriais/malhas_de_setores_censitarios__divisoes_intramunicipais/censo_2010/setores_censitarios_shp/ce/ce_distritos.zip |
| df_distritos.zip | https://downloads.ibge.gov.br/downloads_geociencias.htm | ftp://geoftp.ibge.gov.br/organizacao_do_territorio/malhas_territoriais/malhas_de_setores_censitarios__divisoes_intramunicipais/censo_2010/setores_censitarios_shp/df/df_distritos.zip |
| es_distritos.zip | https://downloads.ibge.gov.br/downloads_geociencias.htm | ftp://geoftp.ibge.gov.br/organizacao_do_territorio/malhas_territoriais/malhas_de_setores_censitarios__divisoes_intramunicipais/censo_2010/setores_censitarios_shp/es/es_distritos.zip |
| go_distritos.zip | https://downloads.ibge.gov.br/downloads_geociencias.htm | ftp://geoftp.ibge.gov.br/organizacao_do_territorio/malhas_territoriais/malhas_de_setores_censitarios__divisoes_intramunicipais/censo_2010/setores_censitarios_shp/go/go_distritos.zip |
| ma_distritos.zip | https://downloads.ibge.gov.br/downloads_geociencias.htm | ftp://geoftp.ibge.gov.br/organizacao_do_territorio/malhas_territoriais/malhas_de_setores_censitarios__divisoes_intramunicipais/censo_2010/setores_censitarios_shp/ma/ma_distritos.zip |
| mg_distritos.zip | https://downloads.ibge.gov.br/downloads_geociencias.htm | ftp://geoftp.ibge.gov.br/organizacao_do_territorio/malhas_territoriais/malhas_de_setores_censitarios__divisoes_intramunicipais/censo_2010/setores_censitarios_shp/mg/mg_distritos.zip |
| ms_distritos.zip | https://downloads.ibge.gov.br/downloads_geociencias.htm | ftp://geoftp.ibge.gov.br/organizacao_do_territorio/malhas_territoriais/malhas_de_setores_censitarios__divisoes_intramunicipais/censo_2010/setores_censitarios_shp/ms/ms_distritos.zip |
| mt_distritos.zip | https://downloads.ibge.gov.br/downloads_geociencias.htm | ftp://geoftp.ibge.gov.br/organizacao_do_territorio/malhas_territoriais/malhas_de_setores_censitarios__divisoes_intramunicipais/censo_2010/setores_censitarios_shp/mt/mt_distritos.zip |
| pa_distritos.zip | https://downloads.ibge.gov.br/downloads_geociencias.htm | ftp://geoftp.ibge.gov.br/organizacao_do_territorio/malhas_territoriais/malhas_de_setores_censitarios__divisoes_intramunicipais/censo_2010/setores_censitarios_shp/pa/pa_distritos.zip |
| pb_distritos.zip | https://downloads.ibge.gov.br/downloads_geociencias.htm | ftp://geoftp.ibge.gov.br/organizacao_do_territorio/malhas_territoriais/malhas_de_setores_censitarios__divisoes_intramunicipais/censo_2010/setores_censitarios_shp/pb/pb_distritos.zip |
| pi_distritos.zip | https://downloads.ibge.gov.br/downloads_geociencias.htm | ftp://geoftp.ibge.gov.br/organizacao_do_territorio/malhas_territoriais/malhas_de_setores_censitarios__divisoes_intramunicipais/censo_2010/setores_censitarios_shp/pi/pi_distritos.zip |
| pr_distritos.zip | https://downloads.ibge.gov.br/downloads_geociencias.htm | ftp://geoftp.ibge.gov.br/organizacao_do_territorio/malhas_territoriais/malhas_de_setores_censitarios__divisoes_intramunicipais/censo_2010/setores_censitarios_shp/pr/pr_distritos.zip |
| rj_distritos.zip | https://downloads.ibge.gov.br/downloads_geociencias.htm | ftp://geoftp.ibge.gov.br/organizacao_do_territorio/malhas_territoriais/malhas_de_setores_censitarios__divisoes_intramunicipais/censo_2010/setores_censitarios_shp/rj/rj_distritos.zip |
| rn_distritos.zip | https://downloads.ibge.gov.br/downloads_geociencias.htm | ftp://geoftp.ibge.gov.br/organizacao_do_territorio/malhas_territoriais/malhas_de_setores_censitarios__divisoes_intramunicipais/censo_2010/setores_censitarios_shp/rn/rn_distritos.zip |
| ro_distritos.zip | https://downloads.ibge.gov.br/downloads_geociencias.htm | ftp://geoftp.ibge.gov.br/organizacao_do_territorio/malhas_territoriais/malhas_de_setores_censitarios__divisoes_intramunicipais/censo_2010/setores_censitarios_shp/ro/ro_distritos.zip |
| rr_distritos.zip | https://downloads.ibge.gov.br/downloads_geociencias.htm | ftp://geoftp.ibge.gov.br/organizacao_do_territorio/malhas_territoriais/malhas_de_setores_censitarios__divisoes_intramunicipais/censo_2010/setores_censitarios_shp/rr/rr_distritos.zip |
| rs_distritos.zip | https://downloads.ibge.gov.br/downloads_geociencias.htm | ftp://geoftp.ibge.gov.br/organizacao_do_territorio/malhas_territoriais/malhas_de_setores_censitarios__divisoes_intramunicipais/censo_2010/setores_censitarios_shp/rs/rs_distritos.zip |
| sc_distritos.zip | https://downloads.ibge.gov.br/downloads_geociencias.htm | ftp://geoftp.ibge.gov.br/organizacao_do_territorio/malhas_territoriais/malhas_de_setores_censitarios__divisoes_intramunicipais/censo_2010/setores_censitarios_shp/sc/sc_distritos.zip |
| se_distritos.zip | https://downloads.ibge.gov.br/downloads_geociencias.htm | ftp://geoftp.ibge.gov.br/organizacao_do_territorio/malhas_territoriais/malhas_de_setores_censitarios__divisoes_intramunicipais/censo_2010/setores_censitarios_shp/se/se_distritos.zip |
| sp_distritos.zip | https://downloads.ibge.gov.br/downloads_geociencias.htm | ftp://geoftp.ibge.gov.br/organizacao_do_territorio/malhas_territoriais/malhas_de_setores_censitarios__divisoes_intramunicipais/censo_2010/setores_censitarios_shp/sp/sp_distritos.zip |
| to_distritos.zip | https://downloads.ibge.gov.br/downloads_geociencias.htm | ftp://geoftp.ibge.gov.br/organizacao_do_territorio/malhas_territoriais/malhas_de_setores_censitarios__divisoes_intramunicipais/censo_2010/setores_censitarios_shp/to/to_distritos.zip |

## Anexo V - IBGE - CENSO 2010 - Malha subdistrital
### Tabela1 - Endereços do site - Download shapefiles de subdistritos - acesso em 2019/09/02
Endereço para download dos arquivos geográficos:
[https://downloads.ibge.gov.br/downloads_geociencias.htm](https://downloads.ibge.gov.br/downloads_geociencias.htm)

| Arquivos | site | Endereco Direto |
|:-------------------:|:-------------------------------------------------------:|:----------------------------------------------------------------------------------------------------------------------------------------------------------------------------------------:|
| ac_subdistritos.zip | https://downloads.ibge.gov.br/downloads_geociencias.htm | ftp://geoftp.ibge.gov.br/organizacao_do_territorio/malhas_territoriais/malhas_de_setores_censitarios__divisoes_intramunicipais/censo_2010/setores_censitarios_shp/ac/ac_subdistritos.zip |
| al_subdistritos.zip | https://downloads.ibge.gov.br/downloads_geociencias.htm | ftp://geoftp.ibge.gov.br/organizacao_do_territorio/malhas_territoriais/malhas_de_setores_censitarios__divisoes_intramunicipais/censo_2010/setores_censitarios_shp/al/al_subdistritos.zip |
| am_subdistritos.zip | https://downloads.ibge.gov.br/downloads_geociencias.htm | ftp://geoftp.ibge.gov.br/organizacao_do_territorio/malhas_territoriais/malhas_de_setores_censitarios__divisoes_intramunicipais/censo_2010/setores_censitarios_shp/am/am_subdistritos.zip |
| ap_subdistritos.zip | https://downloads.ibge.gov.br/downloads_geociencias.htm | ftp://geoftp.ibge.gov.br/organizacao_do_territorio/malhas_territoriais/malhas_de_setores_censitarios__divisoes_intramunicipais/censo_2010/setores_censitarios_shp/ap/ap_subdistritos.zip |
| ba_subdistritos.zip | https://downloads.ibge.gov.br/downloads_geociencias.htm | ftp://geoftp.ibge.gov.br/organizacao_do_territorio/malhas_territoriais/malhas_de_setores_censitarios__divisoes_intramunicipais/censo_2010/setores_censitarios_shp/ba/ba_subdistritos.zip |
| ce_subdistritos.zip | https://downloads.ibge.gov.br/downloads_geociencias.htm | ftp://geoftp.ibge.gov.br/organizacao_do_territorio/malhas_territoriais/malhas_de_setores_censitarios__divisoes_intramunicipais/censo_2010/setores_censitarios_shp/ce/ce_subdistritos.zip |
| df_subdistritos.zip | https://downloads.ibge.gov.br/downloads_geociencias.htm | ftp://geoftp.ibge.gov.br/organizacao_do_territorio/malhas_territoriais/malhas_de_setores_censitarios__divisoes_intramunicipais/censo_2010/setores_censitarios_shp/df/df_subdistritos.zip |
| es_subdistritos.zip | https://downloads.ibge.gov.br/downloads_geociencias.htm | ftp://geoftp.ibge.gov.br/organizacao_do_territorio/malhas_territoriais/malhas_de_setores_censitarios__divisoes_intramunicipais/censo_2010/setores_censitarios_shp/es/es_subdistritos.zip |
| go_subdistritos.zip | https://downloads.ibge.gov.br/downloads_geociencias.htm | ftp://geoftp.ibge.gov.br/organizacao_do_territorio/malhas_territoriais/malhas_de_setores_censitarios__divisoes_intramunicipais/censo_2010/setores_censitarios_shp/go/go_subdistritos.zip |
| ma_subdistritos.zip | https://downloads.ibge.gov.br/downloads_geociencias.htm | ftp://geoftp.ibge.gov.br/organizacao_do_territorio/malhas_territoriais/malhas_de_setores_censitarios__divisoes_intramunicipais/censo_2010/setores_censitarios_shp/ma/ma_subdistritos.zip |
| mg_subdistritos.zip | https://downloads.ibge.gov.br/downloads_geociencias.htm | ftp://geoftp.ibge.gov.br/organizacao_do_territorio/malhas_territoriais/malhas_de_setores_censitarios__divisoes_intramunicipais/censo_2010/setores_censitarios_shp/mg/mg_subdistritos.zip |
| ms_subdistritos.zip | https://downloads.ibge.gov.br/downloads_geociencias.htm | ftp://geoftp.ibge.gov.br/organizacao_do_territorio/malhas_territoriais/malhas_de_setores_censitarios__divisoes_intramunicipais/censo_2010/setores_censitarios_shp/ms/ms_subdistritos.zip |
| mt_subdistritos.zip | https://downloads.ibge.gov.br/downloads_geociencias.htm | ftp://geoftp.ibge.gov.br/organizacao_do_territorio/malhas_territoriais/malhas_de_setores_censitarios__divisoes_intramunicipais/censo_2010/setores_censitarios_shp/mt/mt_subdistritos.zip |
| pa_subdistritos.zip | https://downloads.ibge.gov.br/downloads_geociencias.htm | ftp://geoftp.ibge.gov.br/organizacao_do_territorio/malhas_territoriais/malhas_de_setores_censitarios__divisoes_intramunicipais/censo_2010/setores_censitarios_shp/pa/pa_subdistritos.zip |
| pb_subdistritos.zip | https://downloads.ibge.gov.br/downloads_geociencias.htm | ftp://geoftp.ibge.gov.br/organizacao_do_territorio/malhas_territoriais/malhas_de_setores_censitarios__divisoes_intramunicipais/censo_2010/setores_censitarios_shp/pb/pb_subdistritos.zip |
| pi_subdistritos.zip | https://downloads.ibge.gov.br/downloads_geociencias.htm | ftp://geoftp.ibge.gov.br/organizacao_do_territorio/malhas_territoriais/malhas_de_setores_censitarios__divisoes_intramunicipais/censo_2010/setores_censitarios_shp/pi/pi_subdistritos.zip |
| pr_subdistritos.zip | https://downloads.ibge.gov.br/downloads_geociencias.htm | ftp://geoftp.ibge.gov.br/organizacao_do_territorio/malhas_territoriais/malhas_de_setores_censitarios__divisoes_intramunicipais/censo_2010/setores_censitarios_shp/pr/pr_subdistritos.zip |
| rj_subdistritos.zip | https://downloads.ibge.gov.br/downloads_geociencias.htm | ftp://geoftp.ibge.gov.br/organizacao_do_territorio/malhas_territoriais/malhas_de_setores_censitarios__divisoes_intramunicipais/censo_2010/setores_censitarios_shp/rj/rj_subdistritos.zip |
| rn_subdistritos.zip | https://downloads.ibge.gov.br/downloads_geociencias.htm | ftp://geoftp.ibge.gov.br/organizacao_do_territorio/malhas_territoriais/malhas_de_setores_censitarios__divisoes_intramunicipais/censo_2010/setores_censitarios_shp/rn/rn_subdistritos.zip |
| ro_subdistritos.zip | https://downloads.ibge.gov.br/downloads_geociencias.htm | ftp://geoftp.ibge.gov.br/organizacao_do_territorio/malhas_territoriais/malhas_de_setores_censitarios__divisoes_intramunicipais/censo_2010/setores_censitarios_shp/ro/ro_subdistritos.zip |
| rr_subdistritos.zip | https://downloads.ibge.gov.br/downloads_geociencias.htm | ftp://geoftp.ibge.gov.br/organizacao_do_territorio/malhas_territoriais/malhas_de_setores_censitarios__divisoes_intramunicipais/censo_2010/setores_censitarios_shp/rr/rr_subdistritos.zip |
| rs_subdistritos.zip | https://downloads.ibge.gov.br/downloads_geociencias.htm | ftp://geoftp.ibge.gov.br/organizacao_do_territorio/malhas_territoriais/malhas_de_setores_censitarios__divisoes_intramunicipais/censo_2010/setores_censitarios_shp/rs/rs_subdistritos.zip |
| sc_subdistritos.zip | https://downloads.ibge.gov.br/downloads_geociencias.htm | ftp://geoftp.ibge.gov.br/organizacao_do_territorio/malhas_territoriais/malhas_de_setores_censitarios__divisoes_intramunicipais/censo_2010/setores_censitarios_shp/sc/sc_subdistritos.zip |
| se_subdistritos.zip | https://downloads.ibge.gov.br/downloads_geociencias.htm | ftp://geoftp.ibge.gov.br/organizacao_do_territorio/malhas_territoriais/malhas_de_setores_censitarios__divisoes_intramunicipais/censo_2010/setores_censitarios_shp/se/se_subdistritos.zip |
| sp_subdistritos.zip | https://downloads.ibge.gov.br/downloads_geociencias.htm | ftp://geoftp.ibge.gov.br/organizacao_do_territorio/malhas_territoriais/malhas_de_setores_censitarios__divisoes_intramunicipais/censo_2010/setores_censitarios_shp/sp/sp_subdistritos.zip |
| to_subdistritos.zip | https://downloads.ibge.gov.br/downloads_geociencias.htm | ftp://geoftp.ibge.gov.br/organizacao_do_territorio/malhas_territoriais/malhas_de_setores_censitarios__divisoes_intramunicipais/censo_2010/setores_censitarios_shp/to/to_subdistritos.zip |

## Anexo VI - IBGE - CENSO 2010 - Malha municipal
### Tabela1 - Endereços do site - Download shapefiles de municipios - acesso em 2019/09/02
Endereço para download dos arquivos geográficos:
[https://downloads.ibge.gov.br/downloads_geociencias.htm](https://downloads.ibge.gov.br/downloads_geociencias.htm)

| Arquivos | site | Endereco Direto |
|:-----------------:|:-------------------------------------------------------:|:--------------------------------------------------------------------------------------------------------------------------------------------------------------------------------------:|
| ac_municipios.zip | https://downloads.ibge.gov.br/downloads_geociencias.htm | ftp://geoftp.ibge.gov.br/organizacao_do_territorio/malhas_territoriais/malhas_de_setores_censitarios__divisoes_intramunicipais/censo_2010/setores_censitarios_shp/ac/ac_municipios.zip |
| al_municipios.zip | https://downloads.ibge.gov.br/downloads_geociencias.htm | ftp://geoftp.ibge.gov.br/organizacao_do_territorio/malhas_territoriais/malhas_de_setores_censitarios__divisoes_intramunicipais/censo_2010/setores_censitarios_shp/al/al_municipios.zip |
| am_municipios.zip | https://downloads.ibge.gov.br/downloads_geociencias.htm | ftp://geoftp.ibge.gov.br/organizacao_do_territorio/malhas_territoriais/malhas_de_setores_censitarios__divisoes_intramunicipais/censo_2010/setores_censitarios_shp/am/am_municipios.zip |
| ap_municipios.zip | https://downloads.ibge.gov.br/downloads_geociencias.htm | ftp://geoftp.ibge.gov.br/organizacao_do_territorio/malhas_territoriais/malhas_de_setores_censitarios__divisoes_intramunicipais/censo_2010/setores_censitarios_shp/ap/ap_municipios.zip |
| ba_municipios.zip | https://downloads.ibge.gov.br/downloads_geociencias.htm | ftp://geoftp.ibge.gov.br/organizacao_do_territorio/malhas_territoriais/malhas_de_setores_censitarios__divisoes_intramunicipais/censo_2010/setores_censitarios_shp/ba/ba_municipios.zip |
| ce_municipios.zip | https://downloads.ibge.gov.br/downloads_geociencias.htm | ftp://geoftp.ibge.gov.br/organizacao_do_territorio/malhas_territoriais/malhas_de_setores_censitarios__divisoes_intramunicipais/censo_2010/setores_censitarios_shp/ce/ce_municipios.zip |
| df_municipios.zip | https://downloads.ibge.gov.br/downloads_geociencias.htm | ftp://geoftp.ibge.gov.br/organizacao_do_territorio/malhas_territoriais/malhas_de_setores_censitarios__divisoes_intramunicipais/censo_2010/setores_censitarios_shp/df/df_municipios.zip |
| es_municipios.zip | https://downloads.ibge.gov.br/downloads_geociencias.htm | ftp://geoftp.ibge.gov.br/organizacao_do_territorio/malhas_territoriais/malhas_de_setores_censitarios__divisoes_intramunicipais/censo_2010/setores_censitarios_shp/es/es_municipios.zip |
| go_municipios.zip | https://downloads.ibge.gov.br/downloads_geociencias.htm | ftp://geoftp.ibge.gov.br/organizacao_do_territorio/malhas_territoriais/malhas_de_setores_censitarios__divisoes_intramunicipais/censo_2010/setores_censitarios_shp/go/go_municipios.zip |
| ma_municipios.zip | https://downloads.ibge.gov.br/downloads_geociencias.htm | ftp://geoftp.ibge.gov.br/organizacao_do_territorio/malhas_territoriais/malhas_de_setores_censitarios__divisoes_intramunicipais/censo_2010/setores_censitarios_shp/ma/ma_municipios.zip |
| mg_municipios.zip | https://downloads.ibge.gov.br/downloads_geociencias.htm | ftp://geoftp.ibge.gov.br/organizacao_do_territorio/malhas_territoriais/malhas_de_setores_censitarios__divisoes_intramunicipais/censo_2010/setores_censitarios_shp/mg/mg_municipios.zip |
| ms_municipios.zip | https://downloads.ibge.gov.br/downloads_geociencias.htm | ftp://geoftp.ibge.gov.br/organizacao_do_territorio/malhas_territoriais/malhas_de_setores_censitarios__divisoes_intramunicipais/censo_2010/setores_censitarios_shp/ms/ms_municipios.zip |
| mt_municipios.zip | https://downloads.ibge.gov.br/downloads_geociencias.htm | ftp://geoftp.ibge.gov.br/organizacao_do_territorio/malhas_territoriais/malhas_de_setores_censitarios__divisoes_intramunicipais/censo_2010/setores_censitarios_shp/mt/mt_municipios.zip |
| pa_municipios.zip | https://downloads.ibge.gov.br/downloads_geociencias.htm | ftp://geoftp.ibge.gov.br/organizacao_do_territorio/malhas_territoriais/malhas_de_setores_censitarios__divisoes_intramunicipais/censo_2010/setores_censitarios_shp/pa/pa_municipios.zip |
| pb_municipios.zip | https://downloads.ibge.gov.br/downloads_geociencias.htm | ftp://geoftp.ibge.gov.br/organizacao_do_territorio/malhas_territoriais/malhas_de_setores_censitarios__divisoes_intramunicipais/censo_2010/setores_censitarios_shp/pb/pb_municipios.zip |
| pi_municipios.zip | https://downloads.ibge.gov.br/downloads_geociencias.htm | ftp://geoftp.ibge.gov.br/organizacao_do_territorio/malhas_territoriais/malhas_de_setores_censitarios__divisoes_intramunicipais/censo_2010/setores_censitarios_shp/pi/pi_municipios.zip |
| pr_municipios.zip | https://downloads.ibge.gov.br/downloads_geociencias.htm | ftp://geoftp.ibge.gov.br/organizacao_do_territorio/malhas_territoriais/malhas_de_setores_censitarios__divisoes_intramunicipais/censo_2010/setores_censitarios_shp/pr/pr_municipios.zip |
| rj_municipios.zip | https://downloads.ibge.gov.br/downloads_geociencias.htm | ftp://geoftp.ibge.gov.br/organizacao_do_territorio/malhas_territoriais/malhas_de_setores_censitarios__divisoes_intramunicipais/censo_2010/setores_censitarios_shp/rj/rj_municipios.zip |
| rn_municipios.zip | https://downloads.ibge.gov.br/downloads_geociencias.htm | ftp://geoftp.ibge.gov.br/organizacao_do_territorio/malhas_territoriais/malhas_de_setores_censitarios__divisoes_intramunicipais/censo_2010/setores_censitarios_shp/rn/rn_municipios.zip |
| ro_municipios.zip | https://downloads.ibge.gov.br/downloads_geociencias.htm | ftp://geoftp.ibge.gov.br/organizacao_do_territorio/malhas_territoriais/malhas_de_setores_censitarios__divisoes_intramunicipais/censo_2010/setores_censitarios_shp/ro/ro_municipios.zip |
| rr_municipios.zip | https://downloads.ibge.gov.br/downloads_geociencias.htm | ftp://geoftp.ibge.gov.br/organizacao_do_territorio/malhas_territoriais/malhas_de_setores_censitarios__divisoes_intramunicipais/censo_2010/setores_censitarios_shp/rr/rr_municipios.zip |
| rs_municipios.zip | https://downloads.ibge.gov.br/downloads_geociencias.htm | ftp://geoftp.ibge.gov.br/organizacao_do_territorio/malhas_territoriais/malhas_de_setores_censitarios__divisoes_intramunicipais/censo_2010/setores_censitarios_shp/rs/rs_municipios.zip |
| sc_municipios.zip | https://downloads.ibge.gov.br/downloads_geociencias.htm | ftp://geoftp.ibge.gov.br/organizacao_do_territorio/malhas_territoriais/malhas_de_setores_censitarios__divisoes_intramunicipais/censo_2010/setores_censitarios_shp/sc/sc_municipios.zip |
| se_municipios.zip | https://downloads.ibge.gov.br/downloads_geociencias.htm | ftp://geoftp.ibge.gov.br/organizacao_do_territorio/malhas_territoriais/malhas_de_setores_censitarios__divisoes_intramunicipais/censo_2010/setores_censitarios_shp/se/se_municipios.zip |
| sp_municipios.zip | https://downloads.ibge.gov.br/downloads_geociencias.htm | ftp://geoftp.ibge.gov.br/organizacao_do_territorio/malhas_territoriais/malhas_de_setores_censitarios__divisoes_intramunicipais/censo_2010/setores_censitarios_shp/sp/sp_municipios.zip |
| to_municipios.zip | https://downloads.ibge.gov.br/downloads_geociencias.htm | ftp://geoftp.ibge.gov.br/organizacao_do_territorio/malhas_territoriais/malhas_de_setores_censitarios__divisoes_intramunicipais/censo_2010/setores_censitarios_shp/to/to_municipios.zip |

## Anexo VII - IBGE - CENSO 2010 - Malha unidades federativas
### Tabela1 - Endereços do site - Download shapefiles das Unidades da Federacao - acesso em 2019/09/02
Endereço para download dos arquivos geográficos:
[https://downloads.ibge.gov.br/downloads_geociencias.htm](https://downloads.ibge.gov.br/downloads_geociencias.htm)

| Arquivos | Site | Endereco Direto |
|:----------------------------:|:-------------------------------------------------------:|:---------------------------------------------------------------------------------------------------------------------------------------:|
| ac_unidades_da_federacao.zip | https://downloads.ibge.gov.br/downloads_geociencias.htm | ftp://geoftp.ibge.gov.br/organizacao_do_territorio/malhas_territoriais/malhas_municipais/municipio_2010/ac/ac_unidades_da_federacao.zip |
| al_unidades_da_federacao.zip | https://downloads.ibge.gov.br/downloads_geociencias.htm | ftp://geoftp.ibge.gov.br/organizacao_do_territorio/malhas_territoriais/malhas_municipais/municipio_2010/al/al_unidades_da_federacao.zip |
| am_unidades_da_federacao.zip | https://downloads.ibge.gov.br/downloads_geociencias.htm | ftp://geoftp.ibge.gov.br/organizacao_do_territorio/malhas_territoriais/malhas_municipais/municipio_2010/am/am_unidades_da_federacao.zip |
| ap_unidades_da_federacao.zip | https://downloads.ibge.gov.br/downloads_geociencias.htm | ftp://geoftp.ibge.gov.br/organizacao_do_territorio/malhas_territoriais/malhas_municipais/municipio_2010/ap/ap_unidades_da_federacao.zip |
| ba_unidades_da_federacao.zip | https://downloads.ibge.gov.br/downloads_geociencias.htm | ftp://geoftp.ibge.gov.br/organizacao_do_territorio/malhas_territoriais/malhas_municipais/municipio_2010/ba/ba_unidades_da_federacao.zip |
| ce_unidades_da_federacao.zip | https://downloads.ibge.gov.br/downloads_geociencias.htm | ftp://geoftp.ibge.gov.br/organizacao_do_territorio/malhas_territoriais/malhas_municipais/municipio_2010/ce/ce_unidades_da_federacao.zip |
| df_unidades_da_federacao.zip | https://downloads.ibge.gov.br/downloads_geociencias.htm | ftp://geoftp.ibge.gov.br/organizacao_do_territorio/malhas_territoriais/malhas_municipais/municipio_2010/df/df_unidades_da_federacao.zip |
| es_unidades_da_federacao.zip | https://downloads.ibge.gov.br/downloads_geociencias.htm | ftp://geoftp.ibge.gov.br/organizacao_do_territorio/malhas_territoriais/malhas_municipais/municipio_2010/es/es_unidades_da_federacao.zip |
| go_unidades_da_federacao.zip | https://downloads.ibge.gov.br/downloads_geociencias.htm | ftp://geoftp.ibge.gov.br/organizacao_do_territorio/malhas_territoriais/malhas_municipais/municipio_2010/go/go_unidades_da_federacao.zip |
| ma_unidades_da_federacao.zip | https://downloads.ibge.gov.br/downloads_geociencias.htm | ftp://geoftp.ibge.gov.br/organizacao_do_territorio/malhas_territoriais/malhas_municipais/municipio_2010/ma/ma_unidades_da_federacao.zip |
| mg_unidades_da_federacao.zip | https://downloads.ibge.gov.br/downloads_geociencias.htm | ftp://geoftp.ibge.gov.br/organizacao_do_territorio/malhas_territoriais/malhas_municipais/municipio_2010/mg/mg_unidades_da_federacao.zip |
| ms_unidades_da_federacao.zip | https://downloads.ibge.gov.br/downloads_geociencias.htm | ftp://geoftp.ibge.gov.br/organizacao_do_territorio/malhas_territoriais/malhas_municipais/municipio_2010/ms/ms_unidades_da_federacao.zip |
| mt_unidades_da_federacao.zip | https://downloads.ibge.gov.br/downloads_geociencias.htm | ftp://geoftp.ibge.gov.br/organizacao_do_territorio/malhas_territoriais/malhas_municipais/municipio_2010/mt/mt_unidades_da_federacao.zip |
| pa_unidades_da_federacao.zip | https://downloads.ibge.gov.br/downloads_geociencias.htm | ftp://geoftp.ibge.gov.br/organizacao_do_territorio/malhas_territoriais/malhas_municipais/municipio_2010/pa/pa_unidades_da_federacao.zip |
| pb_unidades_da_federacao.zip | https://downloads.ibge.gov.br/downloads_geociencias.htm | ftp://geoftp.ibge.gov.br/organizacao_do_territorio/malhas_territoriais/malhas_municipais/municipio_2010/pb/pb_unidades_da_federacao.zip |
| pi_unidades_da_federacao.zip | https://downloads.ibge.gov.br/downloads_geociencias.htm | ftp://geoftp.ibge.gov.br/organizacao_do_territorio/malhas_territoriais/malhas_municipais/municipio_2010/pi/pi_unidades_da_federacao.zip |
| pr_unidades_da_federacao.zip | https://downloads.ibge.gov.br/downloads_geociencias.htm | ftp://geoftp.ibge.gov.br/organizacao_do_territorio/malhas_territoriais/malhas_municipais/municipio_2010/pr/pr_unidades_da_federacao.zip |
| rj_unidades_da_federacao.zip | https://downloads.ibge.gov.br/downloads_geociencias.htm | ftp://geoftp.ibge.gov.br/organizacao_do_territorio/malhas_territoriais/malhas_municipais/municipio_2010/rj/rj_unidades_da_federacao.zip |
| rn_unidades_da_federacao.zip | https://downloads.ibge.gov.br/downloads_geociencias.htm | ftp://geoftp.ibge.gov.br/organizacao_do_territorio/malhas_territoriais/malhas_municipais/municipio_2010/rn/rn_unidades_da_federacao.zip |
| ro_unidades_da_federacao.zip | https://downloads.ibge.gov.br/downloads_geociencias.htm | ftp://geoftp.ibge.gov.br/organizacao_do_territorio/malhas_territoriais/malhas_municipais/municipio_2010/ro/ro_unidades_da_federacao.zip |
| rr_unidades_da_federacao.zip | https://downloads.ibge.gov.br/downloads_geociencias.htm | ftp://geoftp.ibge.gov.br/organizacao_do_territorio/malhas_territoriais/malhas_municipais/municipio_2010/rr/rr_unidades_da_federacao.zip |
| rs_unidades_da_federacao.zip | https://downloads.ibge.gov.br/downloads_geociencias.htm | ftp://geoftp.ibge.gov.br/organizacao_do_territorio/malhas_territoriais/malhas_municipais/municipio_2010/rs/rs_unidades_da_federacao.zip |
| sc_unidades_da_federacao.zip | https://downloads.ibge.gov.br/downloads_geociencias.htm | ftp://geoftp.ibge.gov.br/organizacao_do_territorio/malhas_territoriais/malhas_municipais/municipio_2010/sc/sc_unidades_da_federacao.zip |
| se_unidades_da_federacao.zip | https://downloads.ibge.gov.br/downloads_geociencias.htm | ftp://geoftp.ibge.gov.br/organizacao_do_territorio/malhas_territoriais/malhas_municipais/municipio_2010/se/se_unidades_da_federacao.zip |
| sp_unidades_da_federacao.zip | https://downloads.ibge.gov.br/downloads_geociencias.htm | ftp://geoftp.ibge.gov.br/organizacao_do_territorio/malhas_territoriais/malhas_municipais/municipio_2010/sp/sp_unidades_da_federacao.zip |
| to_unidades_da_federacao.zip | https://downloads.ibge.gov.br/downloads_geociencias.htm | ftp://geoftp.ibge.gov.br/organizacao_do_territorio/malhas_territoriais/malhas_municipais/municipio_2010/to/to_unidades_da_federacao.zip |

## Anexo VIII - IBGE - CENSO 2010 - Malha areas de ponderacao
### Tabela1 - Endereços do site - Download shapefiles das Areas de Ponderacao - acesso em 2019/09/02
Endereço para download dos arquivos geográficos:
[https://downloads.ibge.gov.br/downloads_geociencias.htm](https://downloads.ibge.gov.br/downloads_geociencias.htm)

| Arquivos | Site | Endereco Direto |
|:-----------------------------:|:-------------------------------------------------------:|:------------------------------------------------------------------------------------------------------------------------------------------:|
| 11_RO_Rondonia.zip | https://downloads.ibge.gov.br/downloads_geociencias.htm | ftp://geoftp.ibge.gov.br/recortes_para_fins_estatisticos/malha_de_areas_de_ponderacao/censo_demografico_2010/11_RO_Rondonia.zip |
| 12_AC_Acre.zip | https://downloads.ibge.gov.br/downloads_geociencias.htm | ftp://geoftp.ibge.gov.br/recortes_para_fins_estatisticos/malha_de_areas_de_ponderacao/censo_demografico_2010/12_AC_Acre.zip |
| 13_AM_Amazonas.zip | https://downloads.ibge.gov.br/downloads_geociencias.htm | ftp://geoftp.ibge.gov.br/recortes_para_fins_estatisticos/malha_de_areas_de_ponderacao/censo_demografico_2010/13_AM_Amazonas.zip |
| 14_RR_Roraima.zip | https://downloads.ibge.gov.br/downloads_geociencias.htm | ftp://geoftp.ibge.gov.br/recortes_para_fins_estatisticos/malha_de_areas_de_ponderacao/censo_demografico_2010/14_RR_Roraima.zip |
| 15_PA_Para.zip | https://downloads.ibge.gov.br/downloads_geociencias.htm | ftp://geoftp.ibge.gov.br/recortes_para_fins_estatisticos/malha_de_areas_de_ponderacao/censo_demografico_2010/15_PA_Para.zip |
| 16_AP_Amapa.zip | https://downloads.ibge.gov.br/downloads_geociencias.htm | ftp://geoftp.ibge.gov.br/recortes_para_fins_estatisticos/malha_de_areas_de_ponderacao/censo_demografico_2010/16_AP_Amapa.zip |
| 17_TO_Tocantins.zip | https://downloads.ibge.gov.br/downloads_geociencias.htm | ftp://geoftp.ibge.gov.br/recortes_para_fins_estatisticos/malha_de_areas_de_ponderacao/censo_demografico_2010/17_TO_Tocantins.zip |
| 21_MA_Maranhao.zip | https://downloads.ibge.gov.br/downloads_geociencias.htm | ftp://geoftp.ibge.gov.br/recortes_para_fins_estatisticos/malha_de_areas_de_ponderacao/censo_demografico_2010/21_MA_Maranhao.zip |
| 22_PI_Piaui.zip | https://downloads.ibge.gov.br/downloads_geociencias.htm | ftp://geoftp.ibge.gov.br/recortes_para_fins_estatisticos/malha_de_areas_de_ponderacao/censo_demografico_2010/22_PI_Piaui.zip |
| 23_CE_Ceara.zip | https://downloads.ibge.gov.br/downloads_geociencias.htm | ftp://geoftp.ibge.gov.br/recortes_para_fins_estatisticos/malha_de_areas_de_ponderacao/censo_demografico_2010/23_CE_Ceara.zip |
| 24_RN_Rio_Grande_do_Norte.zip | https://downloads.ibge.gov.br/downloads_geociencias.htm | ftp://geoftp.ibge.gov.br/recortes_para_fins_estatisticos/malha_de_areas_de_ponderacao/censo_demografico_2010/24_RN_Rio_Grande_do_Norte.zip |
| 25_PB_Paraiba.zip | https://downloads.ibge.gov.br/downloads_geociencias.htm | ftp://geoftp.ibge.gov.br/recortes_para_fins_estatisticos/malha_de_areas_de_ponderacao/censo_demografico_2010/25_PB_Paraiba.zip |
| 26_PE_Pernambuco.zip | https://downloads.ibge.gov.br/downloads_geociencias.htm | ftp://geoftp.ibge.gov.br/recortes_para_fins_estatisticos/malha_de_areas_de_ponderacao/censo_demografico_2010/26_PE_Pernambuco.zip |
| 27_AL_Alagoas.zip | https://downloads.ibge.gov.br/downloads_geociencias.htm | ftp://geoftp.ibge.gov.br/recortes_para_fins_estatisticos/malha_de_areas_de_ponderacao/censo_demografico_2010/27_AL_Alagoas.zip |
| 28_SE_Sergipe.zip | https://downloads.ibge.gov.br/downloads_geociencias.htm | ftp://geoftp.ibge.gov.br/recortes_para_fins_estatisticos/malha_de_areas_de_ponderacao/censo_demografico_2010/28_SE_Sergipe.zip |
| 29_BA_Bahia.zip | https://downloads.ibge.gov.br/downloads_geociencias.htm | ftp://geoftp.ibge.gov.br/recortes_para_fins_estatisticos/malha_de_areas_de_ponderacao/censo_demografico_2010/29_BA_Bahia.zip |
| 31_MG_Minas_Gerais.zip | https://downloads.ibge.gov.br/downloads_geociencias.htm | ftp://geoftp.ibge.gov.br/recortes_para_fins_estatisticos/malha_de_areas_de_ponderacao/censo_demografico_2010/31_MG_Minas_Gerais.zip |
| 32_ES_Espirito_Santo.zip | https://downloads.ibge.gov.br/downloads_geociencias.htm | ftp://geoftp.ibge.gov.br/recortes_para_fins_estatisticos/malha_de_areas_de_ponderacao/censo_demografico_2010/32_ES_Espirito_Santo.zip |
| 33_RJ_Rio_de_Janeiro.zip | https://downloads.ibge.gov.br/downloads_geociencias.htm | ftp://geoftp.ibge.gov.br/recortes_para_fins_estatisticos/malha_de_areas_de_ponderacao/censo_demografico_2010/33_RJ_Rio_de_Janeiro.zip |
| 35_SP_Sao_Paulo.zip | https://downloads.ibge.gov.br/downloads_geociencias.htm | ftp://geoftp.ibge.gov.br/recortes_para_fins_estatisticos/malha_de_areas_de_ponderacao/censo_demografico_2010/35_SP_Sao_Paulo.zip |
| 41_PR_Parana.zip | https://downloads.ibge.gov.br/downloads_geociencias.htm | ftp://geoftp.ibge.gov.br/recortes_para_fins_estatisticos/malha_de_areas_de_ponderacao/censo_demografico_2010/41_PR_Parana.zip |
| 42_SC_Santa_Catarina.zip | https://downloads.ibge.gov.br/downloads_geociencias.htm | ftp://geoftp.ibge.gov.br/recortes_para_fins_estatisticos/malha_de_areas_de_ponderacao/censo_demografico_2010/42_SC_Santa_Catarina.zip |
| 43_RS_Rio_Grande_do_Sul.zip | https://downloads.ibge.gov.br/downloads_geociencias.htm | ftp://geoftp.ibge.gov.br/recortes_para_fins_estatisticos/malha_de_areas_de_ponderacao/censo_demografico_2010/43_RS_Rio_Grande_do_Sul.zip |
| 50_MS_Mato_Grosso_do_Sul.zip | https://downloads.ibge.gov.br/downloads_geociencias.htm | ftp://geoftp.ibge.gov.br/recortes_para_fins_estatisticos/malha_de_areas_de_ponderacao/censo_demografico_2010/50_MS_Mato_Grosso_do_Sul.zip |
| 51_MT_Mato_Grosso.zip | https://downloads.ibge.gov.br/downloads_geociencias.htm | ftp://geoftp.ibge.gov.br/recortes_para_fins_estatisticos/malha_de_areas_de_ponderacao/censo_demografico_2010/51_MT_Mato_Grosso.zip |
| 52_GO_Goias.zip | https://downloads.ibge.gov.br/downloads_geociencias.htm | ftp://geoftp.ibge.gov.br/recortes_para_fins_estatisticos/malha_de_areas_de_ponderacao/censo_demografico_2010/52_GO_Goias.zip |


## Anexo IX - MMA - CNUC - Cadastro Nacional de Areas de Conservacao
### Tabela1 - Descricao das colunas dos shapefiles de todas as Unidades de Conservacao - acesso em 2019/09/02
Endereço para download dos arquivos geográficos:
[http://mapas.mma.gov.br/i3geo/datadownload.htm](http://mapas.mma.gov.br/i3geo/datadownload.htm)

| **item** | **nome_original** | **nome_banco** | **Descrição** |
|:--------:|:-----------------:|:--------------:|:-----------------------------------------------------------------------------------------------------------------------------------------------------------------------------------------------------------------------------------------------------------------------------------------------------------------------------------------------------------------------------------------------------------------------------------------------------------------------------------------------------------------------------------------------------------------------------------------------------------------------------:|
| 1 | ID_UC0 | id | Número identificador da UC no banco de dados do CNUC |
| 2 | NOME_UC1 | nome | Nome da Unidade de Conservação |
| 3 | ID_WCMC2 | id_wcmc | Número de identificação da UC no banco de dados internacional de áreas protegidas (WDPA), coordenado pela WCMC (United Nations Environment Programme - World Conservation Monitoring Centre) Informação da qualidade dos dados |
| 4 | CATEGORI3 | categoria | Classificação da UC quanto à categoria segundo o  SNUC (Lei nº 9.985/2000). São elas: RPPN - Reserva Particular do Patrimônio Natural;  APA - Área de Proteção Ambiental;  ARIE - Área de Relevante Interesse Ecológico:  ESEC - Estação Ecológica;  FLORESTA - Floresta Nacional, Estadual ou Municipal;  MONA - Monumento Natural;  PARQUE - Parque Nacional, Parque Estadual ou Parque Municipal;  RDS - Reserva de Desenvolvimento Sustentável;  REBIO - Reserva Biológica;  RESEX - Reserva Extrativista;  RFAU - Reserva de Fauna;  RPPN - Reserva Particular do Patrimônio Natural;  RVS - Refúgio de Vida Silvestre.  |
| 5 | GRUPO4 | tipo | Sigla relativa ao tipo de unidade de conservação. São elas:  PI - proteção integral;  US - uso sustentável; |
| 6 | ESFERA5 | esfera | Jurisdição a qual a UC está submetida. São elas: Federal, Municipal e Estadual |
| 7 | ANO_CRIA6 | ano_criacao | Ano de criação da unidade de conservação |
| 8 | GID7 | id_original | Número de identificação gerado na compilação dos arquivos shapefiles enviados  pelos órgãos gestores das UCs. Ele pode ser ignorado,  dado que o número mais adequado é o ID UC ou o CODIGO UC. |
| 9 | QUALIDAD8 | precisao | Qualidade do dado georreferenciado dos limites da UC cadastrado pelo Órgão Gestor.  Sendo eles:  Correto (O polígono corresponde ao memorial descritivo do ato legal de criação);  Aproximado (O polígono representa uma estimativa dos limites da unidade);  Esquemático (O polígono é uma representação esquemática da dimensão da unidade) |
| 10 | ATO_LEGA9 | ato_legal | Ato de criação da UC. |
| 11 | DT_ULTIM10 | ultimo_ato | Data do ato legal com data mais recente que foi cadastrado no CNUC. Como no shapefile só aparece o ato legal de criação, pode ser necessário  fazer uma consulta ao portal do CNUC caso queira identificar a qual ato a data se refere. |
| 12 | CODIGO_U11 | id_cnuc | "identidade" da UC no banco de dados do CNUC. Os 4 últimos dígitos são números únicos e correspondem ao ID_UC. |
| 13 | NOME_ORG12 | orgao_gestor | Nome do Órgão Gestor, que é o órgão que faz a gestão da UC  e que é responsável pelas informações da mesma no sistema. |








